【裁判字號】    98,易,1418
【裁判日期】    990119
【裁判案由】    詐欺
【裁判全文】
臺灣臺北地方法院刑事判決              98年度易字第1418號
公  訴  人  臺灣臺北地方法院檢察署檢察官
被      告  乙○○
            黃○○
            地○○
            申○○
            宇○○
            玄○○
            巳○○
            甲○○
            丙○○
            子○○
            壬○○
            亥○○
            戌○○
上列被告因詐欺案件，經檢察官提起公訴（97年度偵字第20756
號、98年度偵字第5070號），本院判決如下：
    主  文
乙○○共同犯如附表一所示之罪，共十五罪，各處如附表一所示
之刑。應執行有期徒刑壹年貳月。如附錄所示之物均沒收。
黃○○共同犯如附表一所示之罪，共十五罪，各處如附表一所示
之刑。應執行有期徒刑壹年壹月。如附錄所示之物均沒收。
地○○共同犯如附表一所示之罪，共十五罪，各處如附表一所示
之刑。應執行有期徒刑壹年貳月。如附錄所示之物均沒收。
申○○共同犯如附表一編號1 、9 、14所示之罪，共三罪，各處
如附表一編號1 、9 、14所示之刑。應執行有期徒刑柒月，如易
科罰金，以新臺幣壹仟元折算壹日。如附錄所示之物均沒收。
宇○○共同犯如附表一編號4 、7 、10所示之罪，共三罪，各處
如附表一編號4 、7 、10所示之刑。應執行拘役壹佰日，如易科
罰金，以新臺幣壹仟元折算壹日。緩刑貳年。如附錄所示之物均
沒收。
玄○○共同犯如附表一編號2 所示之罪，處拘役肆拾日，如易科
罰金，以新臺幣壹仟元折算壹日。緩刑貳年。如附錄所示之物均
沒收。
巳○○共同犯如附表一編號3 、11、14所示之罪，共三罪，均累
犯，各處如附表一編號3 、11、14所示之刑。應執行有期徒刑拾
月，如易科罰金，以新臺幣壹仟元折算壹日。如附錄所示之物均
沒收。
甲○○共同犯如附表一編號13所示之罪，處拘役伍拾日，如易科
罰金，以新臺幣壹仟元折算壹日。如附錄所示之物均沒收。
丙○○共同犯如附表一編號1 、5 、6 、12所示之罪，共四罪，
各處如附表一編號1 、5 、6 、12所示之刑。應執行有期徒刑玖
月，如易科罰金，以新臺幣壹仟元折算壹日。如附錄所示之物均
沒收。
子○○共同犯如附表一編號4 所示之罪，處拘役伍拾日，如易科
罰金，以新臺幣壹仟元折算壹日。緩刑貳年。如附錄所示之物均
沒收。
壬○○共同犯如附表一編號12、15所示之罪，共兩罪，各處如附
表一編號12、15所示之刑。應執行有期徒刑肆月，如易科罰金，
以新臺幣壹仟元折算壹日。如附錄所示之物均沒收。
亥○○共同犯如附表一編號13、15所示之罪，共兩罪，各處如附
表一編號13、15所示之刑。應執行拘役玖拾日，如易科罰金，以
新臺幣壹仟元折算壹日。如附錄所示之物均沒收。
乙○○、黃○○、地○○被訴詐欺癸○○、宙○、Ｂ○○部分均
無罪。
戌○○無罪。
    事  實
一、乙○○、黃○○、地○○與1 名不詳姓名、年籍之年滿18歲
    女子，明知渠等自大陸地區進口之劣質音響1 組僅值新臺幣
    （下同）3 千元，竟共同意圖為自己不法之所有，基於詐欺
    取財之犯意聯絡，計畫以在全國各地，駕駛廂型車輛搭載上
    開自大陸地區進口之劣質音響，向不特定之被害路人謊稱渠
    等係音響公司送貨員，車內裝載有進口高價位之組合家庭劇
    院音響，因送貨點錯數量，多出幾套音響，不想被老闆知道
    ，願以較低價格便宜私下賣出云云等手法，佯稱以低於市售
    價格出售而誘騙被害路人購買，使之陷於錯誤之方式，進行
    詐欺取財犯行，並推由合陞國際有限公司（下稱合陞公司）
    之負責人乙○○自大陸地區以每組3 千元之低價進口劣質音
    響組，以供行詐騙之用，且乙○○、黃○○共同負責提供自
    行以電腦製作外觀近似進口報關單、出貨單，其上載有特定
    音響品名、數量、價錢、送貨路線地點、送貨司機、業務代
    表、倉庫人員等內容，但無製作名義人之相關資料，以供被
    害路人查閱而誤信音響之報關價格高昂，且有甚多音響商店
    購入，以遂行渠等詐騙之用，另笙輝國際有限公司（下稱笙
    輝公司）負責人地○○更負責提供裝載音響組之箱型車輛，
    且由該名不詳姓名、年籍之年滿18歲女子偽以廠商之會計小
    姐身分，以接聽電話抬高音響正常銷售價格之方式負責回答
    被害人之詢價問題，以利遂行上開詐騙計畫。嗣後乙○○、
    黃○○、地○○與該名不詳姓名、年籍之年滿18歲女子更分
    別與附表一所示之申○○、宇○○、玄○○、巳○○、甲○○、丙○○、子○○、壬○○、亥○○等人另基於意圖為自
    己不法所有，詐欺取財之犯意聯絡（共犯關係詳如附表一所
    示），於附表一所示之時、地，以附表一所示之犯罪手法，
    詐騙如附表一所示之被害人，使渠等均陷於錯誤，分別交付
    如附表一所示之金錢，嗣後上開被害人發現如附表一所示之
    異常情形後，始知受騙。嗣經警循線查獲，並扣得如
    附錄所示之物，始悉上情。
二、案經天○○、戊○○、辛○○、午○○、未○○、丁○○、
    酉○○、卯○○、Ｃ○○、丑○○、庚○○、寅○○、己○○、辰○○、Ａ○○訴由臺北市政府警察局移送臺灣臺北地
    方法院檢察署檢察官偵查起訴。
    理  由
壹、證據能力方面：
    按被告以外之人於審判外之言詞或書面陳述，除法律有規定
    者外，不得作為證據，刑事訴訟法第159 條第1 項定有明文
    ；復按被告以外之人於偵查中向檢察官所為之陳述，除顯有
    不可信之情況者外，得為證據，同法第159 條之1 第2 項亦
    有規定。且按為確保被告對證人之詰問權，證人於審判中，
    應依法定程序，到場具結陳述，並接受被告之詰問，其陳述
    始得作為認定被告犯罪事實之判斷依據，亦據司法院大法官
    釋字第582 號解釋甚詳。另按被告以外之人於審判外之陳述
    ，雖不符前4 條之規定，而經當事人於審判程序同意作為證
    據，法院審酌該言詞陳述或書面陳述作成時之情況，認為適
    當者，亦得為證據；當事人、代理人或辯護人於法院調查證
    據時，知有第159 條第1 項不得為證據之情形，而未於言詞
    辯論終結前聲明異議者，視為有前項之同意；同法第159 條
    之5 規定甚明。經查：
（一）本件證人即告訴人天○○、癸○○、未○○、丁○○、酉
      ○○、卯○○、Ｃ○○、丑○○、庚○○、寅○○、己○○、辰○○於偵查中向檢察官所為之證述，業經具結，且
      無顯不可信之情形存在，並除證人未○○、寅○○外，其
      餘之證人亦經本院傳喚行交互詰問程序，給予被告對質詰
      問之機會，而就證人未○○、寅○○之部分，被告已於本
      院98年10月30日審判程序中，均明白表示捨棄傳喚證人未
      ○○、寅○○到庭踐行交互詰問程序，可見被告已捨棄上
      開對質詰問之機會，是依據上開之法律規定及說明，上開
      證人之證詞仍均具備證據能力。
（二）就其餘本院認定犯罪事實所憑之證據中，雖有部分亦屬傳
      聞證據，惟檢察官及被告均未於本院言詞辯論終結前聲明
      異議，本院審酌該等言詞或書面陳述作成之情況，並無非
      出於任意性或不正取供，或違法或不當情事，且客觀上亦
      無不可信之情況，堪認為適當，依刑事訴訟法第159 條之
      5 第2 項規定，得作為證據。
（三）至於證人即告訴人天○○、癸○○、未○○、丁○○、酉
      ○○、卯○○、Ｃ○○、丑○○、庚○○、寅○○、己○○、辰○○在警詢中所為之證言，均屬傳聞證據，並分別
      經被告申○○、陳新佰、甲○○、丙○○、黃○○、宇○○、壬○○於本院言詞辯論終結前，對於證據能力聲明異
      議，均應認不具備證據能力。
貳、有罪部分：
一、（一）訊據被告宇○○、玄○○、甲○○、子○○、亥○○
    ，渠等5 人對分別於附表一所示之時、地（被告宇○○為編
    號4 、7 、10；被告玄○○為編號2 ；被告甲○○為編號13
    ；被告子○○編號4 ；被告亥○○為編號13、15），分別以
    附表一各該編號所示手法，各詐得如各該編號所示財物之事
    實，於本院審理時均坦承不諱（見本院卷第252 頁、第253
    頁），核與該等被害人所證述之被害情節大致相符，並有後
    述之通訊監察譯文、照片、通聯紀錄、商品推銷教戰守則、
    出貨單、被害人提款明細及如附錄所示之扣押物品等可資為
    證，是認被告宇○○、玄○○、甲○○、子○○、亥○○前
    揭任意性自白確與事實相符，故渠等5 人之詐欺犯行，同堪
    認定。（二）訊據被告乙○○固承認其係合陞公司負責人，
    及自大陸地區進口音響組之事實，惟矢口否認有上揭共同詐
    欺取財之犯行，並辯稱：依照檢驗規定，沒有說一定要放音
    響線材，伊當初做檢驗時也是沒有放。線材部分要考量客戶
    拿回去如何安裝，伊裡面有放線材，如果客戶有需要的話，
    客戶可以自己裁剪，伊的東西都放在倉庫販賣，是人家自己
    來批貨，1 套賣4 千元，另伊販賣的音響都有中文說明書，
    且部分機器也有黏貼標籤，當時檢驗局說出貨時要檢查有無
    標籤，在倉庫的時候不用貼標籤。進口報關單是伊提供的，
    但伊沒有提供出貨證明單。伊與在場部分被告並無雇主、雇
    員關係，純粹只是來跟伊批貨，亦無提供印有價格出貨單，
    只是前來購買之客戶提出疑問該貨品是否有合格之檢驗證書
    ，伊均有出示合格檢驗證書，及整個進口報關單及完稅證明
    ，公司於售貨後亦提供維修服務，至於在場被告如何賣給消
    費者，與伊無關，消費者要如何來找伊維修，也不關伊的事
    ，消費者應該要去找賣音響給他們的人，再來找伊維修，伊
    的音響主機面板在大陸是公用模具，每個人都可以去大陸批
    貨來賣，所以要透過跟伊買音響的人，才能確認這是伊賣出
    去的音響云云。被告地○○固承認其係笙輝公司負責人之事
    實，惟矢口否認有上揭共同詐欺取財之犯行，並辯稱：伊是
    從事零售業，伊跟被告乙○○訂貨，是確認這些商品都經過
    商品檢驗局通過可以在臺灣出售，功能方面也有測試過。伊
    是批發給被告壬○○、甲○○、戌○○、丙○○，伊進貨1
    套4 千元，伊提供車輛、安裝器材、工具給上述4 人，1 套
    7 千元左右，上開4 人也有業績獎金，伊自己也出去做零售
    ，有交給門市販賣，至於什麼門市要查一下，報關單、出貨
    單是被告乙○○提供的云云。被告黃○○亦矢口否認有上揭
    共同詐欺取財之犯行，辯稱：伊是單純做買賣的，貨都放在
    車上，客戶自己看喜歡才買，貨是跟被告乙○○批的，批價
    是4 千元，售價是1 萬元出頭，進出口報關單是被告乙○○
    提供的，而出貨單是伊自己製作、使用的，出貨單上記載的
    公司行號伊有跟乙○○照會過，以免被警方誤認是賣贓物，
    所以才會自己印製相關文件。伊是開車出去沿街叫賣，也有
    定點賣，直接拆給客戶看，客戶看了喜歡再買云云。被告申
    ○○亦矢口否認有上揭共同詐欺取財之犯行，辯稱：伊只是
    向被告乙○○訂購貨品批發出去兜售，進貨價4 千元，出售
    價1 萬不等，伊是以沿街及定點兜售方式，伊問客人是否需
    要音響，有需要的話會讓客戶看產品，客戶看喜歡就會購買
    云云。被告陳新佰亦矢口否認有上揭共同詐欺取財之犯行，
    辯稱：伊是跟被告申○○一起向乙○○批貨，進貨價是4 千
    元，出售價大約1 萬，是在街上或定點兜售，伊是主動找客
    戶問是否需要音響云云。被告丙○○亦矢口否認有上揭共同
    詐欺取財之犯行，辯稱：伊也是跟被告地○○拿貨拿車出去
    賣，也是沿街問客人是否需要音響，如果有需要才談到價格
    ，有成交就送到客戶家。進價是7 千元，出售價有時因業績
    也會虧本賣，平均都賣1 萬多元云云。被告壬○○亦矢口否
    認有上揭共同詐欺取財之犯行，辯稱：伊沒有詐欺街上的客
    人，對那些客人只是雙方你情我願，客人有喜歡經過講價議
    價才完成交易的，進價是7 千元含車子，出售價1 萬多到2
    萬不等，也是一樣沿街兜售。伊是跟被告亥○○一起賣。伊
    已經和被告亥○○一起退還4 萬元與告訴人Ａ○○，但伊沒
    有賣給告訴人寅○○云云。
二、經查：
（一）證人即被害人天○○於本院審理時到庭結證稱：於97年間
      案發當天，伊要走路上班，途經北市○○路○ 段、金山南
      路口時，當時有一部車，裡面有2 個人跟伊搭訕、遊說，
      他們表示有不錯的音響，要載貨給客戶，但多搬了幾組音
      響，說希望伊能夠購買，避免多搬音響去客戶那邊會受到
      處罰。本來伊要離開，後來他們說希望以很低的價錢賣給
      伊，說這組音響在市面上有十幾萬的價值，還給伊看公司
      資料，但公司名稱現在忘記了，且該貨車後面幾乎載滿了
      音響。伊首先有懷疑一下，但對方跟伊說確實有十幾萬的
      價值，還說可以打電話跟賣音響的人求證，對方還作勢馬
      上要打電話求證，還說如果伊不信，也可以自己打電話求
      證，但當時因對方接到客戶催貨的電話，所以伊沒有打求
      證的電話。後來他們就說可以用1 萬元購買1 組音響，伊
      就請他們載伊去領錢，順便把音響載到伊家附近。伊當時
      只有看到用紙箱包起來的貨，雖他們有撕開紙箱讓伊看裡
      面的音響，但當時因他們有客戶一直打電話催他們，所以
      伊就趕快付錢，要趕著去上班。之後就發現音響線材不足
      ，無法使用，且插了電之後沒有反應，故我上網查音響廠
      牌，卻查不到，所以並不是他們所說是名牌的音響。之前
      有在刑事警察大隊指認相片，結果是正確的，即上開2 人
      為被告申○○、丙○○等語（見本院卷第116 頁反面至第
      117 頁；臺灣臺北地方法院檢察署97年度偵字第20756 號
      卷一，下稱偵卷三第194 頁至第197 頁）。證人即被害人
      戊○○於本院審理時到庭結證稱：在北投，伊當時騎乘摩
      托車，對方開箱型車有2 人把伊攔下，就是在庭被告黃○○、玄○○，兩人都有開口跟伊推銷，但被告黃○○是主
      要的推銷者。伊本來以為他們要問路，但對方跟伊說現在
      要送音響到高島屋百貨，送完之後發現有多幾台音響，是
      因為公司規定送貨出去多少，回來不可以有剩下，結果當
      天是百貨公司沒有點收清楚，所以有多的音響可以賣給伊
      。當時被告黃○○有拿海關出貨單證明音響價值，上面記
      載大約6 千元美金的價值，換算成新臺幣約十幾萬，說音
      響是進口的，所以金額都用美金寫，他們說這是多的音響
      ，他們無法帶回去，所以要便宜賣給伊，所以伊才相信音
      響價值很高。而伊一開始沒有相信，對方就一直說服，當
      時他們開價3 萬，伊說沒有錢無法買，他們要伊去預借現
      金，但伊沒有帶信用卡，對方又叫伊用手機換音響，或是
      到伊家中搬等值東西交換，伊都沒有答應，後來又一直說
      服伊說這個音響物超所值，還說服伊一次買兩台，說1 台
      自己用，1 台上網拍賣，後來就答應了，但伊身上只有1
      萬元，所以對方就用1 萬元賣給伊1 組音響，對方還把音
      響送到伊家。伊收到音響之後，打開一看，發現只有音箱
      ，沒有線材，無法使用，且對方告訴伊是美國製造，但箱
      內的說明書都是簡體中文字，並該音響完全無法使用。對
      方也沒有提供保固或維修資料。伊把錢交給對方，對方就
      把貨搬到伊的家樓下等語（見本院卷第117 頁反面至第11
      8 頁）。證人即被害人辛○○於本院審理時到庭結證稱：
      時間應該是97年8 月某日下午，當天伊開貨車要去送貨，
      在北市○○路、忠孝東路交叉口等紅燈時，有2 人開1 部
      箱型車到伊旁邊，就是在庭被告巳○○，至於另一個跟伊
      推銷的人不在法庭內，因為該人長的比較像外勞，與在庭
      被告特徵不符。該2 人跟伊說有1 部很棒的音響，說這是
      老闆多給他們的音響，是庫存以外的音響，是外流貨，有
      興趣要不要停車看一下，伊問多少錢，對方跟伊說便宜賣
      給你，只要給我們一些喝酒的錢，伊就把車停下到路邊看
      音響，對方有打開車門給伊看裝音響的紙箱，伊本來想試
      聽，但對方說現場沒有電源，無法試聽，且對方說音響內
      已經內建所有歌曲，且附有保證書，但對方沒有給伊看保
      證書，對方說這架音響外面賣6 萬元，但只有口頭跟伊說
      ，後來伊要求對方把紙箱打開讓伊查看內容，伊看到1 個
      咖啡色音箱，且對方有拿操作說明給我看，且說裡面有保
      證書，叫伊回家再看。後來對方向伊索取2 萬元的價金，
      伊說2 萬元太貴，對方就說還要送伊1 台音響，伊就去領
      了2 萬元出來交給對方，對方2 人就走了，然後伊就拿了
      2 台音響回家。伊回家後有試聽音響，結果是雖可以聽，
      但裡面沒有內建任何歌曲，且也沒有保證書，對方離開時
      有給伊1 組序號，要伊回家上網登錄，結果伊找不到該網
      站，且也找不到音響公司的聯絡電話。因為當時家裡剛好
      要買音響，且對方給伊的感覺是很趕時間要伊做決定，故
      沒有很冷靜的想，當時本來不想買，但誤認該組音響有1
      萬元壹組的價值，對方算伊2 組2 萬元，所以伊就購買了
      等語（見本院卷第150 頁反面至第151 頁）。證人即被害
      人庚○○於本院審理時到庭結證稱：購買音響遭詐騙之地
      點是平鎮市特力屋地下室停車場，當時伊購物完要去開車
      ，就有2 個人開銀色廂型車過來跟伊推銷喇叭，在庭被告
      巳○○就是當天坐在車上，後來把音響搬到伊車上的人，
      另1 個人比較高、皮膚白白的，並不是在庭被告。當時他
      們有拿1 個三聯單給伊看，說這是出貨單，因為老闆對員
      工很差，剛好出貨時多出壹組音響，他們想把音響便宜賣
      給伊，且說那組音響在世貿要賣7 、8 萬元，並對方說內
      附保證書，如果音響有問題，要伊過一段時間把保證書寄
      回公司就有保固。伊當時講伊家住附近，可以先放伊家，
      但他們硬要推銷給伊，伊說不要，後來對方就纏住伊，硬
      要伊買，但過程中對方沒有恐嚇伊，一時心軟才買下音響
      ，最後以1 萬5 千元買下1 組音響，回家後發現該音響不
      能用，因為有1 個喇叭沒有聲音，且打開紙箱後發現音響
      質感很差，且伊有上網查看，發現網路評價說該音響很差
      ，且伊跟朋友查證才發現被騙。當時是考慮到市面上音響
      應該至少有1 萬多元的價值，以1 萬5 千元購買應該不會
      差太多，就是也有想到該組音響應該有1 萬5 千元的價值
      ，但買回去音響無法使用等語（見本院卷第155 頁）。證
      人即被害人丁○○於本院審理時到庭結證稱：在北市○○○路附近路口有2 個年輕人開廂型車把伊攔下，就是在庭
      被告丙○○，另一個人並非在庭被告。他們說正好圓山有
      音響展，他們是送貨廠商，因為公司倉庫多出好幾套音響
      ，他們兩人想私下把音響賣掉，就問伊有無意願，他們就
      開啟車廂車門，展示裝音響的紙箱給伊看，但沒有把紙箱
      打開，還出示倉庫出貨文件，當時他們說可以打電話到一
      般的音響店去詢價，但伊沒有打電話，是對方撥打電話讓
      伊詢問，伊當時有與電話的對方通話，電話中對方告訴伊
      這套音響值九萬多元，現場的該2 名男子問伊願意出多少
      價格購買，伊思考很久後，因為家人有需要，所以想送給
      長輩，且當時伊個人覺得價格蠻低，被價格吸引，並當時
      對方一直蠱惑說這套音響是有很高的價值，所以伊表示願
      意出價3 萬元，並購買2 套，一共花了6 萬元，因為在伊
      住處附近，對方表示可以先把音響載到伊家，再陪同伊去
      附近的郵局提款，對方載貨到伊家時，手機一直響，內容
      是展場打電話來問對方音響送到展場了沒，該2 名男子一
      直跟對方說快送到了，接著該2 名男子陪同伊去提款，伊
      提了6 萬元交給對方，對方有交給伊1 張商品保固卡，上
      面都是英文記載，對方還說是國外進口的音響，有問題可
      以打電話去保固卡上的電話詢問。後來回家有上網去查，
      發現根本沒有這個品牌的音響，朋友也告說應該是遇到詐
      騙，伊有把音響電源接上，但音響只有發光，伊並沒有實
      際試聽，且當時只拆壹組，另1 組音響沒有拆開等語（見
      本院卷第177 頁至第178 頁）。證人即被害人酉○○於本
      院審理時到庭結證稱：於97年5 月左右，伊送貨到松山機
      場時，剛好機車沒有油，伊牽機車到加油站加油，當時有
      一部廂型車開過來，在庭被告宇○○說車上有音響，問伊
      要不要買，說那是多出來的音響，另一位推銷的人伊無法
      指認。當時伊不想買，對方就一直鼓吹說音響很便宜，市
      價約10萬左右，但要便宜賣給伊。伊說身上沒有那麼多錢
      ，且沒有用過音響，對方問伊身上有多少錢，就拿多少，
      對方還說可以去領錢，伊本來是拒絕，對方又說音響是進
      口的，且出示影印的水單給伊看，就是1 張紙上面都寫英
      文，被告宇○○跟伊說證明音響是進口貨，但伊看不懂。
      最後在對方鼓吹說很便宜，買了一定划算下，伊就同意購
      買，以身上僅有的1 萬3 千元購買，因為伊表示身上沒錢
      了，對方就拿幾十元給伊搭車，伊就自行搬音響搭計程車
      回家。回家後放2 、3 天，伊把紙箱打開後發現沒有線材
      ，也沒有遙控器、保證書，就只好放在家裡等語（見本院
      卷第178 頁反面至第179 頁）。證人即被害人辰○○於本
      院審理時到庭結證稱：時間約於97年8 月間，地點是板橋
      市○○路、中山路交叉口，當時伊騎乘機車要去中壢，在
      路途被一部廂型車攔下，車上有2 名男子，就是在庭被告
      巳○○、申○○。對方表示是從工廠多拿音響出來，且表
      示這組音響金石堂有販賣，還說市價大約8 萬多元，推薦
      伊買下來，且拿出1 張音響型號的出貨單給伊看，該2 人
      一直推銷，還說伊買下後不要把音響拿去音響店，否則會
      害到他們2 人，對方問伊身上有多少錢，伊說只有幾千元
      ，對方要伊去領錢，伊當時本來要打電話跟朋友求證，但
      對方一直不讓伊打電話，其中1 人還自己打該音響公司的
      電話，把電話伊聽，伊在電話中問該組音響的價格，電話
      中的人說確實有販賣該組音響，價格約8 萬元，伊要繼續
      追問販賣地點等細節，該2 名男子就把電話拿回去，要伊
      不要問那麼多，並一直向伊推銷，不讓伊走，伊就被纏住
      ，當時對方要賣伊1 組5 萬元，伊說沒有那麼多錢，後來
      當時單純相信對方，認為不會被騙，才以1 組2 萬3 千元
      成交，因為伊只有那麼多錢，當時印象很深，因為其中1
      名男子即被告申○○還叫伊給他幾百元去買檳榔。後來伊
      把音響請朋友載回家，在家中查看，發現對方所說的音響
      型號與裡面裝的音響型號完全不同，且音響完全不能使用
      ，插電後也不能聽，朋友來幫伊看說這是大陸的水貨，價
      格大約2 千元就可以買到等語（見本院卷第179 頁反面至
      第180 頁）。證人即被害人卯○○於本院審理時到庭結證
      稱：於96年9 月3 日在新店市○○路、寶強路交叉口台塑
      加油站前，大約中午用餐時間，有一部白色福斯廂型車內
      有2 個男子，其中1 個年輕人跟伊推銷音響，就是在庭被
      告黃○○，至於另一名開車的男子因沒有下車，且該男子
      有戴帽子，所以無法確認是誰。被告黃○○下車打開後車
      廂讓伊看音響，都是以藍色紙箱包裝好的音響，對方表示
      是從桃園往臺北送貨，因倉庫多給了音響，想在回程之前
      把多給的音響處理掉，問伊有無興趣買那些音響，當時伊
      看車上大約有4 、5 套音響，對方說是之前音響展所展出
      的頂級音響，每套約值10萬元，他們拿出英文記載類似提
      貨單的文件給伊看，證明是正廠出來的音響，當時伊有提
      出質疑，他們就用手機撥打電話，說是打給經銷商，是1
      位女生接的電話，伊問該女子該音響現在售價多少，該女
      子說約十幾萬元，伊因對方說該組音響市價十幾萬元，伊
      用2 萬元買，可以自己用，也可以去轉售，且相信的原因
      是因為伊有向該名自稱經銷商的女子詢價，所以相信值10
      幾萬元，就買下該組音響，共支付2 萬元現金。當時對方
      下貨下的非常迅速，伊想打開紙箱查看時，該2 名男子就
      開車逃走；另伊當時請公司同事幫忙搬音響，同事問伊購
      買情形，同事就告訴伊上當了，因該同事之前也被騙過。
      且後來有拆開紙箱，發現裡面保力龍屑屑很多，正常的廠
      牌不可能有這種包裝情形，且包裝還有凹凸不平的情形，
      所以伊沒有拆來使用等語（見本院卷第193 頁至第194 頁
      正面）。證人即被害人Ｃ○○於本院審理時到庭結證稱：
      於97年8 月間，在桃園縣龜山鄉○○○路、復興一路口，
      當時伊下班要騎車回家，剛好有一部廂型車停在路邊，上
      面的人跟伊談話，就是在庭被告申○○，被告申○○就是
      向伊推銷的人，另一個開車的人伊無法指認。本以為他們
      要問路，後來對方就說有2 套音響，是公司出貨多出的，
      說這2 套音響如拿回公司的話，也是被老闆拿走，所以想
      低價賣現金，還說他們送貨薪水很低，且音響在車後，有
      大概給伊看記載規格的資料，還說音響是進口的，市價賣
      8 萬元，之前有一個男子要開4 、5 萬元的支票購買，但
      他們不要，他們要現金。伊本來沒有要買，當時身上只有
      2 、3 千元現金，對方一直問伊有多少存款，後來伊就去
      提款機提3 萬元給對方，起初一直在抗拒，後來就半推半
      就他們就載伊去附近的提款機領款給他們，後來是買了2
      套音響。嗣後伊上網去查該廠牌音響的規格，發現都查不
      到，當時覺得很奇怪，後來隔了1 個月左右看到報紙的報
      導，才知道被騙，音響伊沒有使用，後來送給朋友。伊付
      了3 萬元給對方的原因，是因對方當時講話還蠻誠懇，且
      有拿音響的規格給伊看，所以伊就相信音響如他們所說有
      8 萬元的價值，且對方一直說自己薪水很低等語（見本院
      卷第194 頁反面至第195 頁）。證人即被害人丑○○於本
      院審理時到庭結證稱：確實時間不記得，地點是北市○○
      路西門町附近，伊在等紅綠燈時，有一部廂型車過來，對
      方就是在庭被告宇○○，另1 名男子現在無法指認。伊本
      來以為是要問路，但後來他們開始推銷音響，他們說要送
      貨到桃園，因為有多出來的音響，他們不想還給老闆，想
      變賣求現，因伊對音響不在行，當時他們如何跟伊推銷，
      當時他們說該音響市價約6 到8 萬，當時他們有出示1 張
      單子，內容伊現在不記得。一開始伊沒有想要買，想要離
      開，但駕駛下來問伊要多少錢願意購買，說不用很貴，對
      方又不斷的推銷，伊後來就相信音響市價有6 到8 萬元。
      之後伊就出價5 千元，對方不同意，之後我們就談價錢，
      最後以2 萬4 千元成交2 套音響。音響是自己搭計程車載
      回家，回家後打開音響紙箱就發現有問題，插電後沒有反
      應，線材也是亂給的（見本院卷195 頁反面至第196 頁正
      面）。證人即被害人己○○於本院審理時到庭結證稱：時
      間不太記得，地點是北市民生社區附近，當時伊帶朋友去
      附近，之後伊要去上班，到撫遠街時等紅綠燈，就有一部
      廂型車開過來，上面有在庭被告亥○○，另一個被告甲○○在警局有指認過。伊以為要問路，但當時對方說有多的
      1 組音響要給我，對方一直跟我講該組音響是進口大廠牌
      ，且在世貿展示壹組賣十幾萬。伊說不用，因在等紅燈，
      對方說看一下也沒差，因伊本來就要買音響，所以就下車
      聽對方講，他說送貨途中從倉庫多搬了2 套音響，拿回去
      老闆也不會給獎勵，所以想自己賣掉，因伊認識一個牌子
      叫ＳＨＵＲＥ，他們賣的是ＳＨＥＵＲ，伊誤認為兩者為
      同一廠牌，當時他們有打電話向廠商詢價，並把電話給伊
      接聽，電話中自稱廠商的女子報價1 套音響8 萬多元，伊
      本來不要購買，因伊身上沒有那麼多錢，後來是叫伊到金
      飾店刷卡買黃金來換音響，伊當時刷了4 萬5 千元，對方
      本來說要給伊2 套音響，但後來只搬了1 套音響到伊車上
      ，因當時1 名男子在跟伊講音響的編號等等，另1 名男子
      搬音響到我車上，講完之後他們就開車離開，伊才去查看
      音響，發現只有1 套時，來不及追。音響搬回家後伊沒有
      使用，後來伊把該組音響送到警局，警察有拆開查看要採
      指紋，因伊沒有自己組合，所以不知道有無短少材料。但
      伊查不到該音響廠牌，上開音響品牌的拼字是故意誤導，
      因為伊想找認識的廠牌購買，當時對方是刻意誤導讓伊誤
      認是伊本來認知的廠牌，且在網路上看到很多相類似的狀
      況，才知悉被騙等語（見本院卷第196 頁反面至第198 頁
      ）。證人即被害人Ａ○○於本院審理時到庭結證稱：時間
      是96年7 月31日上午9 點左右，地點是北市○○路行天宮
      附近，當時伊搭車到那邊下車，走在路上時有1 部銀色廂
      型車過來，上面有在庭被告亥○○、壬○○2 人。伊以為
      要問路，後來對方問伊懂不懂音響，伊說不懂，對方就跟
      伊說剛從桃園下交流道要送貨，他們發現出貨時有多出來
      的貨，多出來的貨無法退回，想自己以便宜的價格賣掉，
      還說他們的音響最近才去音響展參展，說音響是美國進口
      ，參展時價格1 套8 萬，有拿出貨單給我看，當時看伊好
      像不太相信，叫伊可以打電話問出貨的公司，他們就用自
      己的電話打給公司，給伊接聽時是1 位小姐回應，伊就照
      他們提供的型號跟該女子詢問價錢，該女子說值8 萬，後
      來對方問我身上有多少錢，伊說1 、2 千元，接著他們問
      伊有無提款卡之類，伊說裡面沒有太多錢，只有1 、2 萬
      元，他們表示急著送貨要趕快把多出的音響賣掉，因之前
      家人有提過要買音響，對方又一直遊說，伊想打電話給家
      人，但他們也阻止伊打電話，他們就要求伊去提款機確認
      還有多少錢，當時他們說2 組音響要賣伊6 萬，而伊因相
      信對方說有8 萬元的價值，還說自己不使用可以轉賣，所
      以伊才購買。最後敲定的價錢是4 萬元賣給伊2 套音響，
      即2 套音響，總共4 箱，伊在警察局講成4 套8 箱是說錯
      了。在議價過程中，該2 名男子還對價格發生爭執，伊現
      在回想應該是在演戲，所以後來是領了4 萬元給他們，後
      來他們把2 套音響下在路邊，伊自己找計程車把音響載回
      家，回家後我覺得怪怪的，伊就把當時抄下的車號提供給
      警察。伊回家上網查後發現有很多類似受騙案例，音響是
      可以聽，打開後發現有缺線材，伊是自己去買線材回來組
      裝音響才可以使用，音響可以聽，但有1 台擴大機使用沒
      多久就變得很小聲，且沒有很高級的感覺，伊還去音響店
      查看類似音響的售價，發現伊買的價格偏高，但伊支付的
      4 萬元被告壬○○已經返還給伊，音響伊也還給壬○○等
      語（見本院卷第198 頁反面至第199 頁）。證人午○○於
      偵查中結證稱：於97年8 月中旬遇到音響詐騙。對方是兩
      個人，即被告宇○○、子○○，開箱型車問伊說要不要音
      響，他們說該音響1 組價值7 萬多，同時拿出進口報關單
      及出貨單給伊看，證明這些東西要送賣場，價值7 萬多，
      且說車上多了一、兩組貨問伊要不要，伊說身上沒那麼多
      ，他們就問伊要不要回家拿錢說機會難得，他就跟著伊回
      家拿錢，後來以1 萬2 千元買1 組。後來有打開音響，一
      看就知道是大陸之劣質音響，面版還會掉下來，也沒有線
      組，是伊另外買的，才可以聽，該音響有保證書，但也沒
      有介紹什麼東西，音響內沒有經銷商的聯絡電話，經過伊
      問朋友知道伊被騙了等語（見偵卷三第305 頁至第306 頁
      ）。證人未○○於偵查中結證稱：於96年8 、9 月間在新
      店慈濟醫院附近，即北新路與民權路附近，對方開箱型車
      有兩個人，其中1 個人是被告丙○○，他們說有多的音響
      要送伊，說有2 組音響，點貨時因為外勞多點了，所以可
      以便宜賣，剛好手上沒錢，跟他談了之後，以將近5 萬元
      之價格購買，他們說1 組音響之價值有10萬元，且有出示
      類似進口報關單之單據，向伊證明是正牌的，給伊看過之
      後就拿回去，最後以2 套5 萬元成交。對方將貨搬到伊家
      1 樓附近，伊自己搬上去的。之後有打開音響，發現音質
      很差，我覺得1 套音響連2 萬5 千之價值都沒有，只有1
      個外文之保證書，且伊到網路去查，發現很多人被詐騙等
      語（見偵卷三第285 頁至第286 頁）。證人寅○○於偵查
      中結證稱：於97年2 月25日在士林基河路遇到音響詐騙，
      當時以為對方要問路，就是壬○○、丙○○，他們就說有
      一套音響是外勞多搬的，價值16萬元。伊本來想離開，但
      他們不讓伊走，就一直推銷，並沒有給伊發票收據，曾給
      伊看1 個類似提貨單之類的東西，表示證明係公司出產的
      ，但是伊看不懂。伊付錢後覺得是詐騙，因為覺得怪怪的
      ，且想用對方給伊的保固號碼上網查，對方叫伊可以上網
      ，，但伊不知道要去那個網站，才知道有音響詐騙的事等
      語（見偵卷四第99頁至第100 頁、第101 頁），是由上開
      證人之證詞綜合以觀，可知被告黃○○、申○○、宇○○
      、玄○○、巳○○、甲○○、丙○○、子○○、壬○○、
      亥○○等人的確於附表一所示之時間、地點，各自以2 人
      一組之方式，先後以該附表一所示之詐欺方式詐騙如附表
      一所示之被害人，致渠等陷於錯誤，更因而分別交付如附
      表一所示之遭詐騙金額等情，且被告宇○○、玄○○、甲○○、子○○、亥○○亦對上開情事全部坦承不諱，並有
      證人午○○購買音響之照片（見偵卷三第87頁）、證人未
      ○○提款支出明細與所購買音響之照片（見臺灣臺北地方
      法院檢察署97年度偵字第20756 號卷四，下稱偵卷四第
      160 頁至第161 頁、第162 頁至第163 頁）、證人丁○○
      所購買音響之照片（見偵卷三第109 頁）、證人酉○○所
      購買音響之照片、操作手冊（見偵卷四第77頁、第78頁至
      第79頁）、證人卯○○所購買音響之照片、郵局提款紀錄
      （見偵卷三第121 頁、第267 頁）、證人庚○○所購買音
      響之照片與特力屋統一發票1 紙（見偵卷四第148 頁、第
      149 頁）、證人寅○○所購買音響之照片（見偵卷三第36
      頁至第37頁；偵卷四第217 頁至第131 頁）、證人己○○
      所購買音響之照片（見偵卷三第164 頁至第165 頁）、證
      人Ａ○○之提款明細（見偵卷四第114 頁）、扣押物品目
      錄表（見臺灣臺北地方法院檢察署97年度偵字第20 756號
      卷一，下稱偵卷一第21頁至第23頁、第46頁、第10 1頁至
      第10 2頁）、出貨單（見偵卷一第186 頁、第94頁至第96
      頁）、報關單（見偵卷一第50頁至第55頁）、商品推銷教
      戰守則（見偵卷一第205 頁至第207 頁）、被告壬○○使
      用之門號0000000000號於97年2 月25日之雙向通聯紀錄及
      基地台位置（見偵卷三第39頁）、被告亥○○使用之門號
      0000000000號於97年2 月25日之雙向通聯紀錄及基地台位
      置（見偵卷三第54頁）、被告子○○使用之門號00
      00000000號之雙向通聯紀錄及基地台位置（見偵卷三第17
      4 頁至第175 頁）、被告宇○○使用之門號0000000000號
      之雙向通聯紀錄及基地台位置（見偵卷三第180 頁至第18
      1 頁）、被告黃○○使用之門號0000000000號之雙向通聯
      紀錄及基地台位置（見偵卷三第223 頁至第224 頁）、扣
      案音響型號照片（見偵卷三第235 頁至第246 頁）、經濟
      部標準檢驗局97年10月28日經標六字第0970011415號函（
      見偵卷四第123 頁至第125 頁）、經濟部標準檢驗局97年
      11月21日經標三字第09700132990 號函（見偵卷四第118
      頁）、臺北市政府警察局刑事警察大隊勘驗筆錄及照片（
      見偵卷四第332 頁至第338 頁）、通訊監察之譯文（見臺
      灣臺北地方法院檢察署98年度聲拘字第21號卷，下稱聲拘
      卷第40頁至第103 頁）等件在卷可稽，是上揭犯罪事實，
      應堪採信。
（二）次查被告黃○○曾於偵查中陳稱：BARRY 是被告乙○○，
      ABEN是被告申○○，松板是被告玄○○等語（見偵卷四第
      119 頁），且由卷附之監聽譯文詳細以觀，可知於97年9
      月2 日被告乙○○持用0000000000號行動電話與被告子○○所持用0000000000號電話間之通話內容略以：被告子○○稱「BARRY 哥（即被告乙○○），我今天沒有要跑，跟
      你講一下」；被告乙○○稱「沒有要跑喔！好，我在倉庫
      。ABEN（即被告申○○）呢？」等語（見聲拘卷第82頁）
      ；於97年9 月2 日被告乙○○持用0000000000號行動電話
      與被告黃○○所持用0000000000號電話間之通話內容略以
      ：被告黃○○稱「你擴大機有要幫我寄嗎」、又稱「還沒
      有開張」；被告乙○○稱「沒有，你跟他講下一趟。」、
      又稱「新竹沒雨，但也沒賣到」等語（見聲拘卷第82頁）
      ；於97年9 月2 日被告乙○○持用0000000000號行動電話
      與被告申○○所持用0000000000號電話間之通話內容略以
      ：被告乙○○稱「黃○○沒有賣出去是因為他方法錯誤」
      等語（見聲拘卷第83頁」；於97年9 月2 日被告乙○○持
      用0000000000號行動電話與被告黃○○所持用0000000000
      號電話間之通話內容略以：被告乙○○稱「我知道你們為
      什麼還賣不出去，因為你們賣音響還幫別人裝，不是用推
      銷的」；被告黃○○稱「今天賣得很勤快，但是都沒有賣
      出去」、「我看賣喇叭這個行業就收起來不要賣了... 你
      那個2000套我就放給你死，你自己想辦法」、「我是賣一
      套算一套，了不起不賣了，你是2000多套，這種東西你竟
      敢笑我們」等語（見聲拘卷第84頁）；於97年9 月3 日被
      告乙○○持用0000000000號行動電話與被告黃○○所持用
      0000000000號電話間之通話內容略以：被告乙○○稱「做
      好了嗎？」、被告黃○○稱「我才賣6000而已。他原本出
      價4000，我要跟他講6000，後來他去跟朋友借20 00 湊
      6000，我把貨一丟就走了」等語（見聲拘卷第85頁）；於
      97年9 月3 日被告乙○○持用0000000000號行動電話與被
      告申○○所持用0000000000號電話間之通話內容略以：被
      告申○○稱「在臺北市，還沒開張」；被告乙○○稱「還
      沒有開張，我在板橋市政府後面」等語（見聲拘卷第85頁
      ）；於97年9 月4 日被告乙○○持用0000000000號行動電
      話與被告黃○○所持用0000000000號電話間之通話內容略
      以：被告黃○○稱「你把進口報關單影印一下好了」、「
      以防萬一... 大家拿來拿去，看有幾台車你就印幾份」；
      被告乙○○稱「好... 藍色的嗎」、「進口報關單？好
      ... 」等語（見聲拘卷第86頁）；於97年9 月5 日被告乙○○持用0000000000號行動電話與被告黃○○所持用
      0000000000號電話間之通話內容略以：被告乙○○稱「開
      單了沒有？」、「我們已經開單了（即成功），6 千6 」
      、「在臺北」」；被告黃○○稱「還沒有」、「哪裡抓的
      （即詐騙）」等語（見聲拘卷第88頁至第89頁）；於97
      年9 月5 日被告乙○○持用0000000000號行動電話與被告
      宇○○所持用0000000000號電話間之通話內容略以：被告
      宇○○稱「我們已經開張了」、「3 萬」；被告乙○○稱
      「多少？」、「那不錯！」等語（見聲拘卷第89頁）；於
      97年9 月8 日被告乙○○持用0000000000號行動電話與被
      告黃○○所持用0000000000號電話間之通話內容略以：被
      告黃○○稱「我到現在還要印貨單，還要處理公司的事情
      相當的辛苦，明天是要在什麼時候下去？」、「我們就用
      兩種顏色一樣」；被告乙○○稱：「帶黑色的好了，藍的
      不是說賣的很不好」等語（見聲拘卷第92頁）；於97年9
      月8 日被告乙○○持用0000000000號行動電話與被告甲○○所持用0000000000號電話間之通話內容略以：被告甲○○稱「BARRY （即被告乙○○）你在公司了嗎？」、「那
      我現在過去載貨」；被告乙○○稱「對！我在公司了」等
      語（見聲拘卷第93頁），可知被告乙○○與被告黃○○之
      間，均係以電話就各地詐騙之情況、得手與否、詐騙過程
      等情進行密切之聯絡，且2 人之間時常討論要製作多少數
      量類似進口報關單之資料、其上要記載何種顏色等情，以
      利實行詐騙，並被告黃○○亦參與該詐欺集團之其餘工作
      ，另被告子○○、申○○、甲○○、宇○○亦會以電話向
      被告乙○○報告渠等之去向、詐欺行為是否已經得手、得
      手之款項等情。其次，由97年9 月3 日被告黃○○持用
      0000000000號行動電話與被告地○○所持用0000000000
      號電話間之通話內容略以：被告地○○稱「你車上還有貨
      嗎？」、「因為我明天要趕去臺北，我沒辦法過去領貨，
      我車上需要再補一點貨」；被告黃○○稱「我的車子被松
      板（即被告玄○○）他開回去了」、「他住大溪，你就直
      接打給BARRY （即被告乙○○）」等語（見聲拘卷第69頁
      ）；於97年9 月4 日被告黃○○持用0000000000號行動電
      話與被告宇○○所持用0000000000號電話間之通話內容略
      以：被告宇○○稱「ALEN哥（即被告黃○○），你不是回
      來了？」、「你今天要跑嗎」、「是喔！還沒過去喔！」
      ；被告黃○○稱「對阿！我們昨晚回來的」、「有阿，我
      要跑，等松板（即被告玄○○）來接我」、「還沒，我在
      印貨單」等語（見聲拘卷第70頁）；於97年9 月5 日被告
      黃○○持用0000000000號行動電話與被告宇○○所持用00
      00000000號電話間之通話內容略以：被告黃○○稱「這個
      老哥（即被害人）開價就是1 、2 萬的？」、「讓你這樣
      亂殺就搞成了」、「那就做6 萬元給2 套」；被告宇○○
      稱「沒有，這個老哥一個人住，身上只有3 千元，後來一
      直跟他『套』，後來講到8 千，後來又跟他講1 台才2 萬
      4 千而已，就變成3 萬了」、「那個老哥是有撿便宜之心
      態。他戶頭有10萬」等語（見聲拘卷第73頁）；於97年9
      月12日被告黃○○持用0000000000號行動電話與被告乙○○所持用0000000000號電話間之通話內容略以：被告黃○○稱「我是說全部的貨你暫時先回收，不要他們開出去被
      抓之後又一個拖一個... 越拖越死」、「你說今天嗎」；
      被告乙○○稱「你先去載回來」、「對阿！等一下，你車
      上可以放貨吧」等語（見聲拘卷第79頁）；於97年9 月4
      日被告黃○○持用000000 0000 號行動電話與被告宇○○
      所持用0000000000號電話間之通話內容略以：被告黃○○
      稱「我是跟BARRY （即被告乙○○）說貨要全部回收回來
      ，先不要放出去，你放出去的話到時候一個抓一個... 大
      家一起被抓」、「至少車上不要有貨，被警察攔到又要被
      抓了」；被告宇○○稱「等我打給BARRY 看怎樣」、「在
      電話中不要講這個」等語（見聲拘卷第80頁），可知被告
      黃○○曾與被告地○○以電話聯絡互相調取行詐欺行為所
      需之音響事宜，並知悉被告玄○○亦參與其中，被告黃○○更與被告乙○○討論以音響詐騙之行為遭警方查獲後，
      渠等應該如何因應等情，且被告黃○○除曾與被告宇○○
      討論詐騙之手法及成果外，亦將上開與被告乙○○討論如
      何因應警方查緝之結論告知被告宇○○，而宇○○亦表示
      要直接向被告乙○○聯絡等情。再者，由97年9 月3 日被
      告甲○○持用0000000000號行動電話與被告地○○所持用
      0000000000號電話間之通話內容略以：被告甲○○稱「飛
      哥（指被告地○○），你在哪裡？」、「你下來好不好」
      ；被告地○○稱「我在3 樓」等語（見聲拘卷第48頁）；
      於97年9 月3 日被告甲○○持用0000000000號行動電話與
      被告丙○○所持用0000000000號電話間之通話內容略以：
      被告丙○○稱「你不要跟阿飛（即被告地○○）說我們賣
      了多少」、「你跟他講賣多少要幹嘛」、「你跟他講，AL
      EN（即被告黃○○）、ABEN（即被告申○○）都會跟他問
      」；被告甲○○稱「講完了」等語（見聲拘卷第48頁）；
      於97年9 月4 日被告甲○○持用0000000000號行動電話與
      被告地○○所持用0000000000號電話間之通話內容略以：
      被告地○○稱「我現在要趕去五股，貨我會請BARRY （即
      被告乙○○）載出來，我跟他約個時間，你再跟他領好不
      好」、「載4 套」；被告甲○○稱「好，BARR Y電話幾號
      」、「要載幾套」等語（見聲拘卷第49頁）；於97年9 月
      4 日被告甲○○持用0000000000號行動電話與被告地○○
      所持用0000000000號電話間之通話內容略以：被告甲○○
      稱「飛哥，幾號？」、「你還沒跟他（即被告乙○○）確
      認」；被告地○○稱「我先跟他確認一下」、「你先去載
      洛克（即被告丙○○）」等語（見聲拘卷第50頁）；於97
      年9 月4 日被告甲○○持用0000000000號行動電話與被告
      地○○所持用0000000000號電話間之通話內容略以：被告
      地○○稱「阿信（即被告甲○○），在車子右邊置物櫃底
      層有一疊錢」、「有16000 」、「拿給BARRY （即被告乙○○）直接載走貨」；被告甲○○稱「對，16000 」、「
      4 套嗎」等語（見聲拘卷第51頁）；於97年9 月7 日被告
      甲○○持用0000000000號行動電話與被告地○○所持用00
      00000000號電話間之通話內容略以：被告甲○○稱「你有
      沒有去載貨」、「當然是要下去」、「你沒有去載嗎？」
      ；被告地○○稱「我今天早上跟他聯絡，他今天剛好沒有
      空、我明天再去拿，你有沒有決定要下去嗎？」、「那就
      下去賣一賣了」、「我明天早上就可以去賣了」等語（見
      聲拘卷第54頁），可知被告甲○○曾以電話向被告地○○
      報告行蹤及是否要進行詐騙等事，徵求被告地○○之同意
      ，且被告地○○亦指示被告甲○○前往被告乙○○處取用
      行詐騙所需之音響，另由上開被告丙○○、甲○○間「只
      要跟被告地○○說，被告黃○○、申○○均會知悉」之對
      話，即可推知被告地○○與被告黃○○、申○○間亦就詐
      騙行為等情，有密切之聯絡之事實。從而，被告乙○○、
      地○○、黃○○確實與被告宇○○、申○○、甲○○、玄
      ○○、丙○○、子○○，就進行如附表一所示詐欺取財犯
      行之相關事宜，的確有密集之聯絡，並進行分工。此外，
      被告黃○○、申○○、宇○○、玄○○、巳○○、甲○○
      、丙○○、子○○、壬○○、亥○○等人的確於附表一所
      示之時間、地點，各自以2 人1 組之方式，先後以該附表
      一所示之詐欺方式詐騙如附表一所示之被害人，致渠等陷
      於錯誤，更因而分別交付如附表一所示之遭詐騙金額之事
      實，已如前述，且由附表一編號1 至15所示之詐欺方式以
      觀，可知被告所使用之詐欺手法均極為相似，亦與前揭扣
      案之商品推銷教戰守則中所載之詐騙手法雷同，並本件之
      被告均不否認所用以詐欺之劣質音響，均係向被告乙○○
      、地○○取得之事實，及在如附表一所示絕大多數之被害
      情形中，在現場為詐欺行為之被告，均會出示類似進出口
      報關單或是出貨單之資料，藉以取信被害人，另參被告地
      ○○所陳稱：伊是批發給被告壬○○、甲○○、丙○○，
      伊亦提供車輛、安裝器材、工具。報關單、出貨單是被告
      平提供的等語，而被告乙○○亦自承：進口報關單是伊提
      供的等語。被告黃○○亦自承：貨是跟被告乙○○批的，
      進出口報關單是被告乙○○提供的，而出貨單是伊自己製
      作等語，已足知悉被告乙○○、地○○、黃○○對如附表
      一編號1 至編號15所示之被告分別所為之詐欺犯行，確實
      均提供劣質音響、提供載運音響之車輛、提供及製作當作
      詐欺取財道具之類似進口報關單、出貨單之資料等行為，
      顯係遂行如附表一所示詐術中之重要行為，進而被告乙○○、地○○、黃○○確係前開詐欺集團中之主要成員，對
      於附表一所示之全部犯行均具有犯意聯絡、行為分擔，因
      此被告乙○○、地○○、黃○○對於上開如附表一編號1
      至15所示詐欺取財之全部行為所發生之結果，當均須負責
      。
（四）末查，被告乙○○、地○○、黃○○雖均於本院審理時辯
      稱：本件隨機推銷音響係屬正常商業行為云云，然審酌渠
      等所販售音響品質低劣，已如前述，且渠等之音響刻意不
      記載保固或經銷商電話，復以不實文件及串通提高價格之
      訪價電話，使被害人誤信音響價值甚高，凡此種種，核非
      正常隨機推銷之商業行為，另再對照渠等3 人之通話譯文
      以觀，渠等更時有要求販售之人抬高售價以獲取不法利益
      之情形，更足證被告乙○○、地○○、黃○○等3 人確有
      不法所有之意圖。
（五）從而，上開被告等人分別所辯，均係事後卸責之詞，顯與
      事實未符，均未能採信。是本件事證明確，被告等上開犯
      行，均堪以認定，並應分別依法論科。
三、論罪科刑部分：
（一）核被告乙○○、黃○○、地○○、申○○、宇○○、玄○○、巳○○、甲○○、丙○○、子○○、壬○○、亥○○
      所為，均係犯刑法第339 條第1 項之詐欺取財罪。又就附
      表一編號1 所示之犯行，被告乙○○、黃○○、地○○與
      被告申○○、丙○○間，具有犯意聯絡與行為分擔，是均
      為共同正犯；就附表一編號2 所示之犯行，被告乙○○、
      地○○與被告黃○○、玄○○間，具有犯意聯絡與行為分
      擔，是均為共同正犯；就附表一編號3 所示之犯行，被告
      乙○○、黃○○、地○○與被告巳○○、1 名不詳姓名年
      籍之年滿18歲男子間，具有犯意聯絡與行為分擔，是均為
      共同正犯；就附表一編號4 所示之犯行，被告乙○○、黃
      ○○、地○○與被告宇○○、子○○間，具有犯意聯絡與
      行為分擔，是均為共同正犯；就附表一編號5 所示之犯行
      ，被告乙○○、黃○○、地○○，與被告丙○○及1 名不
      詳姓名、年籍之年滿18歲男子間，具有犯意聯絡與行為分
      擔，是均為共同正犯；就附表一編號6 所示之犯行，被告
      乙○○、黃○○、地○○與1 名不詳姓名、年籍之年滿18
      歲女子，與被告丙○○、1 名不詳姓名、年籍之年滿18歲
      男子間，具有犯意聯絡與行為分擔，是均為共同正犯；就
      附表一編號7 所示之犯行，被告乙○○、黃○○、地○○
      與被告宇○○及1 名不詳姓名、年籍之年滿18歲男子間，
      具有犯意聯絡與行為分擔，是均為共同正犯；就附表一編
      號8 所示之犯行，被告乙○○、地○○、1 名不詳姓名、
      年籍之年滿18歲女子與被告黃○○及1 名不詳姓名、年籍
      之年滿18歲男子間，具有犯意聯絡與行為分擔，是均為共
      同正犯；就附表一編號9 所示之犯行，被告乙○○、黃○○、地○○，與被告申○○及1 名不詳姓名、年籍之年滿
      18歲男子間，具有犯意聯絡與行為分擔，是均為共同正犯
      ；就附表一編號10所示之犯行，被告乙○○、黃○○、地
      ○○，與被告宇○○及1 名不詳姓名、年籍之年滿18歲男
      子間，具有犯意聯絡與行為分擔，是均為共同正犯；就附
      表一編號11所示之犯行，被告乙○○、黃○○、地○○，
      與被告陳新佰及1 名不詳姓名、年籍之年滿18歲男子間，
      具有犯意聯絡與行為分擔，是均為共同正犯；就附表一編
      號12所示之犯行，被告乙○○、黃○○、地○○，與1 名
      不詳姓名、年籍之年滿18歲女子，及被告壬○○、丙○○
      間，具有犯意聯絡與行為分擔，是均為共同正犯；就附表
      一編號13所示之犯行，被告乙○○、黃○○、地○○，與
      1 名不詳姓名、年籍之年滿18歲女子，及被告甲○○、亥
      ○○間，具有犯意聯絡與行為分擔，是均為共同正犯；就
      附表一編號14所示之犯行，被告乙○○、黃○○、地○○
      ，與1 名不詳姓名、年籍之年滿18歲女子，及被告陳新佰
      、申○○間，具有犯意聯絡與行為分擔，是均為共同正犯
      ；就附表一編號15所示之犯行，被告乙○○、黃○○、地
      ○○，與1 名不詳姓名、年籍之年滿18歲女子，及被告壬○○、亥○○間，具有犯意聯絡與行為分擔，是均為共同
      正犯。
（二）查被告陳新佰前因違反毒品危害防制條例案件，經臺灣桃
      園地方法院以92年度易字第1304號判決判處有期徒刑5 月
      確定，甫於93年3 月22日易科罰金執行完畢等情，有臺灣
      高等法院被告前案紀錄表1 份在卷足徵（見本院卷第19頁
      至第22頁），是被告於前次有期徒刑之執行完畢後，5 年
      以內故意再犯本件有期徒刑以上之罪，就其所犯3 罪，均
      為累犯，各應依刑法第47條第1 項之規定，加重其刑。又
      被告乙○○、黃○○、地○○分別所犯如附表一所示之15
      次詐欺取財犯行；被告申○○所犯如附表一所示之3次 詐
      欺取財犯行；被告宇○○所犯如附表一所示3 次詐欺取財
      犯行；被告陳新佰所犯如附表一所示之3 次詐欺取財犯行
      ；被告丙○○所犯如附表一所示4 次詐欺取財犯行；被告
      壬○○所犯如附表一所示2 次詐欺取財犯行；被告亥○○
      所犯如附表一所示2 次詐欺取財犯行，犯意各別，侵害法
      益各異，均應予分論併罰。
（三）爰審酌被告乙○○、黃○○、地○○、申○○、宇○○、
      玄○○、巳○○、甲○○、丙○○、子○○、壬○○、亥
      ○○等人，不思循合法正當途徑獲得財富，竟向如附表一
      所示之告訴人施用詐術，以利用告訴人不諳音響種類、市
      價及貪圖小便宜之人性弱點等，分別以附表一所示之犯罪
      手段，致使如附表一所示之被害人陷於錯誤後，分別交付
      如附表一所示之遭詐騙財物，是渠等之守法意識均相當薄
      弱，實有不當，暨因被告乙○○、黃○○、地○○、申○○、巳○○、丙○○、壬○○均自始矢口否認全部犯行，
      仍不知悔改，是渠等犯後態度不佳。反觀被告宇○○、玄
      ○○、甲○○、子○○、亥○○於本院審理時終坦承全部
      犯行，顯有悔改之意，且被告宇○○、子○○業與被害人
      午○○達成和解，並給付9,000 元賠償金，有陳報狀1 紙
      （見本院卷第257 頁）在卷可證；被告宇○○業與告訴人
      酉○○、丑○○分別達成和解，並已分別給付13,000元、
      12,000元賠償金之事實，有和解書、陳報狀各1 紙在卷可
      證（見本院卷第258 頁、第263 頁）；被告亥○○、甲○○業與被害人己○○達成和解，並已給付賠償金45,000元
      ，有陳報狀、和解書各1 紙在卷可證（見本院卷第259 頁
      、第260 頁），且被告玄○○本身亦向國立龍潭高級農工
      職業學校為3,000 元之公益捐款，有收據1 紙在卷可稽（
      見本院卷第25 6頁），另被告黃○○、玄○○亦曾當庭賠
      償告訴人戊○○1 萬元，被告壬○○、亥○○業已償還4
      萬元之賠償金與告訴人Ａ○○等情，業據上開告訴人戊○○、Ａ○○以證人身分到庭結證綦詳（見本院卷第118 頁
      反面、第199 頁反面）等一切情狀，爰分別量處如主文所
      示之刑，且就被告乙○○、黃○○、地○○、申○○、宇
      ○○、巳○○、丙○○、壬○○、亥○○部分，並定其應
      執行刑，並除被告乙○○、地○○、黃○○部分外，均諭
      知易科罰金之折算標準。
（四）另雖查按被告行為時，刑法第41條原規定：「前項（即易
      科罰金之折算標準）規定於數罪併罰，其應執行之刑未逾
      6 月者，亦適用之。」該規定於98年1 月21日修正為：「
      第1 項至第3 項規定於數罪併罰，其應執行之刑未逾6 個
      月者，亦適用之。」並移列於同條第8 項，且自98年9 月
      1 日起施行（其關於數罪併罰，數宣告刑均得易科罰金，
      而定應執行之刑逾6 個月者，排除適用同條第1 項得易科
      罰金之規定部分，經司法院釋字第662 號解釋宣告自該解
      釋公布日起失其效力）。嗣刑法第41條復於98年12月15日
      修正，同條第8 項修正為「第1 項至第4 項及第7 項之規
      定，於數罪併罰之數罪均得易科罰金或易服社會勞動，其
      應執行之刑逾6 月者，亦適用之。」並自99年1 月1 日起
      施行。經依刑法第2 條第1 項從舊從輕原則比較結果，以
      98年12月15日修正之刑法第41條第8 項之規定較有利於被
      告。惟查本件被告乙○○、地○○、黃○○所犯附表一所
      示之罪，其中如附表一編號12部分之判決宣告刑均係有期
      徒刑7 月，係6 個月以上之有期徒刑，是本件並無從依上
      開規定，就被告乙○○、地○○、黃○○部分之應執行之
      刑，併予諭知易科罰金之折算標準，附此敘明。
四、又按刑法第74條第1項規定：「受2年以下有期徒刑、拘役或
    罰金之宣告，而有下列情形之一，認以暫不執行為適當者，
    得宣告2年以上5年以下之緩刑，其期間自裁判確定之日起算
    ：一、未曾因故意犯罪受有期徒刑以上刑之宣告者。二、前
    因故意犯罪受有期徒刑以上刑之宣告，執行完畢或赦免後，
    5 年以內未曾因故意犯罪受有期徒刑以上刑之宣告者。」，
    查被告宇○○、玄○○、子○○前均未曾因故意犯罪受有期
    徒刑以上刑之宣告，有臺灣高等法院被告全國前案紀錄表3
    紙附卷可按（見本院卷第17頁、第18頁、第27頁），其因一
    時失慮而為本件犯行，且如前所述，被告宇○○、子○○業
    與被害人午○○達成和解，並給付9,000 元賠償金，且被告
    宇○○個人亦與告訴人酉○○、丑○○分別達成和解，並已
    分別給付13,000元、12,000元賠償金，而被告玄○○亦曾與
    被告黃○○一同當庭賠償告訴人戊○○1 萬元，並向國立龍
    潭高級農工職業學校為3,000 元之公益捐款，是經此次偵、
    審教訓，被告宇○○、子○○、玄○○當知所警惕，信無再
    犯之虞，本院認就上開被告3 人部分，所宣告之刑以暫不執
    行為適當，併均諭知緩刑2 年，以啟自新。此外，扣案如附
    錄編號1 至編號22所示之物均係被告乙○○所有之物，而如
    附錄編號23、24所示之物均為被告地○○所有之物，有扣押
    物品清單在卷可稽（見偵卷三第250 頁至第252 頁），並據
    被告供承在卷，且附錄所示之物均係供本件犯罪所用之物，
    是均應依刑法第38條第1 項第2 款之規定諭知沒收，併此敘
    明。
、無罪部分：
一、公訴意旨略以：被告乙○○、黃○○、地○○另意圖為自己
    不法之所有，基於詐欺取財之犯意聯絡，共同於附表二所示
    之時、地，以附表二所示之犯罪手法，詐騙如附表二所示之
    被害人，使渠等均陷於錯誤，交付如附表二所示之金錢，嗣
    後被害人發現基於如附表二所示之異常情形始知受騙。其次
    ，被告戌○○亦與被告乙○○、黃○○、地○○共同意圖為
    自己不法之所有，基於詐欺取財之犯意聯絡，於附表一、二
    所示之時、地，以附表一、二所示之犯罪手法，詐騙如附表
    一、二所示之被害人，使渠等均陷於錯誤，交付如附表一、
    二所示之金錢，嗣後被害人發現基於如附表一、二所示之異
    常情形始知受騙。因認被告乙○○、黃○○、地○○及戌○○，共同涉犯刑法第339 條第1 項之詐欺取財罪嫌等語。
二、按犯罪事實，應依證據認定之，無證據不得認定犯罪事實；
    又不能證明被告犯罪者，應諭知無罪之判決，刑事訴訟法第
    154條第2項、第301條第1項分別定有明文。又刑事訴訟法第
    161條第1項規定：檢察官就被告犯罪事實，應負舉證責任，
    並舉出證明之方法。因此，檢察官對於起訴之犯罪事實，應
    負提出證據及說服之實質舉證責任。倘其所提出之證據，不
    足為被告有罪之積極證明，或其指出證明之方法，無從說服
    法院以形成被告有罪之心證，基於無罪推定原則，自應為被
    告無罪之諭知（最高法院92年度台上字第128 號判例意旨參
    照）。
三、公訴人認被告戌○○共同為附表一、二所示之犯行，及被告
    乙○○、黃○○、地○○共同為附表二所示犯行，均涉犯刑
    法第339 條第1 項之詐欺取財罪嫌，無非係以證人即告訴人
    天○○、戊○○、癸○○、辛○○、午○○、宙○、未○○
    、丁○○、酉○○、卯○○、Ｃ○○、丑○○、庚○○、Ｂ
    ○○、寅○○、己○○、辰○○、Ａ○○之證訴、證人午○○購買音響之照片、證人未○○提款支出明細與所購買音響
    之照片、證人丁○○所購買音響之照片、證人酉○○所購買
    音響之照片、證人卯○○所購買音響之照片、證人庚○○所
    購買音響之照片、證人寅○○所購買音響之照片、證人己○○所購買音響之照片、證人Ａ○○之提款明細、扣押物品目
    錄表、出貨單、商品推銷教戰守則、壬○○使用之門號0000
    0000 00 號於97年2 月24日之雙向通聯紀錄及基地台位置、
    亥○○使用之門號0000000000號於97年2 月25日之雙向通聯
    紀錄及基地台位置、子○○使用之門號0000000000號之雙向
    通聯紀錄及基地台位置、宇○○使用之門號0000000000號之
    雙向通聯紀錄及基地台位置、黃○○使用之門號0000000000
    號之雙向通聯紀錄及基地台位置、扣案音響型號照片、經濟
    部標準檢驗局97年10月28日經標六字第0970011415號函、經
    濟部標準檢驗局97年11月21日經標三字第09700132990 號函
    、勘驗筆錄及照片、通訊監察之譯文等件為其論據。然訊據
    被告戌○○堅決否認有上開附表一、附表二所示之犯行，並
    辯稱：伊從96年12月之後就沒有在從事這個行業了，都在家
    裡，之前伊有在路上賣，看到人就問要不要音響，伊只記得
    前案的情形，其他都忘記了。本件之證人是指認錯了等語。
    被告乙○○、黃○○、地○○亦均堅決否認有附表二所示之
    犯行等語。
四、經查：
（一）由前開證人天○○、戊○○、辛○○、午○○、未○○、
      丁○○、酉○○、卯○○、Ｃ○○、丑○○、庚○○、寅
      ○○、己○○、辰○○、Ａ○○之證詞詳細以觀，可知渠
      等之證詞並未能證明證人戌○○有向渠等為附表一所示之
      詐欺取財犯行。
（二）證人即被害人癸○○於本院審理時到庭結證稱：於97年7
      月11日中午，地點在南港軟體園區附近，當時伊騎乘機車
      ，有一部箱型車靠近伊，伊以為他要問路，所以靠路邊停
      車，對方有2 個人就都跟我推銷，但順序因為時間太久忘
      記了，主要是說公司老闆那邊有多出兩台音響，市價大約
      1 組6 萬元，問伊有無意願，且讓伊看出貨單據，出貨單
      據是英文寫的，伊沒有詳細閱覽，但印象中上面沒有記載
      價格，過程中伊打算跟親友電話詢問有無聽過這個廠牌，
      但對方一直以手阻止伊打行動電話。伊跟對方說伊沒有錢
      ，且態度堅決說伊不想購買音響，後來其中一人就把伊的
      機車推到他的廂型車上，且對方說自己很可憐蠻需要錢，
      伊說身上沒有那麼多錢，他們說要載伊去提款，且把音響
      載到伊住處，當時對方用箱型車載伊及伊的機車到北市○○街的銀行領錢，伊是以壹組2 萬元的價格購買2 組，共
      計4 萬元。伊在提款過程中，發現對方怪怪的，一直避免
      被攝影機拍到臉部，當時音響是先送到伊宿舍再載伊去領
      錢，付款完畢，對方馬上就跑了，卸貨時對方有寫一張類
      似產品序號之號碼叫伊上網登錄。因伊付錢後對方就跑掉
      ，所以伊馬上回宿舍上網查，結果發現伊被騙了，因為網
      路上有人拍賣相同廠牌的音響，還有人留言說這是被騙的
      音響，因為根本不能用，伊就到警局備案。隔了半年後，
      有請電器行幫忙拆開檢查，結果發現線材有問題，無法組
      合，所以音響無法使用。當時認為1 套音響應該有6 萬元
      的價值，且對方有出貨單，包裝良好，對方也說是進口產
      品，有在展示。跟伊推銷音響之人長的跟在庭被告黃○○
      很像，但比較矮，且伊沒有看到被告黃○○的搭檔在在庭
      。在警局指認時，伊看相片覺得黃○○的臉很像，但身高
      不對，警官跟我說臉像比較重要，身高先不要管，因為印
      象可能比較模糊，所以才說是被告黃○○，但伊現在確定
      不是在庭被告黃○○等語（見本院卷第119 頁）。證人即
      被害人宙○於本院審理時到庭結證稱：於97年8 月28日中
      午在北市○○○路、承德路口，在民權西路捷運站外，伊
      剛從捷運站走出來，有1 部藍色廂型車停在伊旁邊，有2
      個男子走過來，因為時間過太久，現在已經無法指認，其
      中1 人先過來搭訕說有無玩音響，因為當時伊還有點時間
      ，故就聽聽看，對方問伊有無聽過黑來寶廠牌，伊說沒有
      聽過，對方說當時世貿有音響展可以去看，1 套大約7 、
      8 萬，或可以問問看玩音響的朋友，對方說老闆很惡質欺
      壓他們，還說上貨時上錯了，有多音響出來，他們想音響
      不要拿回去還給老闆，想私下便宜賣掉，說便宜賣給伊，
      算1 組4 萬，且對方拿出送貨單及員工證件給伊看，當下
      伊打電話給朋友，但電話還沒接通，對方就把伊攔下，要
      伊與對方公司的客服中心人員通話，且把電話拿給伊聽，
      伊就問該客服人員該廠牌、價格，該客服人員就直接報價
      8 萬元。當時伊不想買，但對方鼓吹伊買起來轉賣賺差價
      ，過程中其中1 人一直講手機，通話內容為向別人道歉，
      表示還在路上等語，後來對方表示請伊幫忙看一下貨，因
      為老闆在店裡等，對方不想讓老闆知道這件事，叫伊幫忙
      看5 分鐘的貨，他們去送貨5 分鐘就回來，而對方表示音
      響價值8 萬多，隨便賣也有4 萬多，不放心給伊保管，要
      伊拿錢出來抵押，一開始要伊拿3 萬元出來擔保，然後就
      討價還價，最後是談到2 萬元，伊就去領錢，伊先領5 千
      元，對方不接受，伊又領1 萬5 千元出來，他們就把1 組
      音響搬下車，拿走2 萬元，當時叫伊等5 分鐘，他們馬上
      回來，本來說要留給伊聯絡方式，但趁伊幫忙搬音響到人
      行道時，一轉身，他們已經離開了。當時伊感覺很煩，才
      幫忙，對方沒有說恐嚇的話。回家後曾查看音響，但音響
      無法組合完成，因為沒有任何線材，伊在網路上沒有查到
      黑來寶這個廠牌，且去網拍網站上查看，別人有賣這個廠
      牌音響，但網拍網站上200 元都賣不出去。會交付2 萬元
      是當時伊認為是保管音響的保管費，我當時沒有想要購買
      音響，當時對方有講保管完會送我壹組音響，當時伊說不
      用，送完貨趕快回來就好等語（見本院卷第152 頁）。證
      人即被害人Ｂ○○於本院審理時到庭結證稱：於97年7 月
      2 日在楊梅鎮○○○路522 巷口，當時伊騎乘機車，對方
      開白色廂型車在之前路口就跟在伊後面，到上述巷口時就
      開車到前面擋下伊，說公司出貨，但音響有多出來向伊推
      銷，還說老闆對員工不好，不想把音響還給老闆，要低價
      跟伊銷售，說在世貿有展出，價錢大約8 萬元左右，要賣
      伊4 萬元，伊說沒錢，對方說看有無等值東西可以拿來交
      換音響，伊說沒辦法，因為伊不要這音響，對方說音響自
      己留著，結果另1 個人就把音響搬下車，搬到路旁，要伊
      幫忙保管該音響，說等送完貨會回來把音響載走，因為怕
      伊把音響拿去變賣，要伊拿身上值錢物品先抵押，等他們
      送貨回來會歸還給伊，因為對方已經把音響搬到路邊，所
      以伊只好幫忙保管，伊就把金項鍊（約1 兩）及戒指（約
      3 錢）交給對方，價值約3 、4 萬元，後來對方都沒有回
      來，伊只好把音響帶回家。查看音響後，發現沒有線材，
      伊是自己買線材回去裝才能使用，但後來伊上網查，該組
      音響只值幾千元。我沒有打算要買該組音響，對方要伊幫
      忙保管音響，結果最後都沒有回來，所以伊認為被騙。在
      庭被告並沒有係當天跟伊推銷音響之人，在警局時，雖有
      指認照片，但沒有認出，只記得其中1 人左手無名指有刺
      青。伊確認在庭被告亥○○、戌○○不是當天行騙之人，
      因為騙伊的人年紀比較老，且沒有這麼瘦等語（見本院卷
      第154 頁反面至第155 頁），是由上開證人之證詞，僅能
      得知渠等確實遭受不詳姓名年籍之人以附表二所示之詐騙
      手段對其詐騙，並使渠等陷於錯誤，而交付如附表二所示
      財物之事實，且參酌經本院當庭勘驗在庭被告乙○○、黃
      ○○、申○○、巳○○、玄○○、甲○○、子○○、壬○○、丙○○、亥○○、戌○○之左手（見本院卷第155 頁
      ）後，勘驗結果亦為上開被告之左手均無刺青等情，是可
      知上開證據並未能證明被告戌○○或
      本件其餘被告，曾對如附表二所示之被害人進行如附表二
      所示之詐騙取財犯行。其次，既然上開證據未能證明如附
      表二所示之詐欺取財犯行係何人所為，進而亦無從進一步
      認定被告乙○○、黃○○、地○○是否係如附表二所示之
      不詳姓名、年籍、年滿18歲男子之共同正犯。
（四）此外，前開卷附證人午○○購買音響之照片、證人未○○
      提款支出明細與所購買音響之照片、證人丁○○所購買音
      響之照片、證人酉○○所購買音響之照片、證人卯○○所
      購買音響之照片、證人庚○○所購買音響之照片、證人寅
      ○○所購買音響之照片、證人己○○所購買音響之照片、
      證人Ａ○○之提款明細、扣押物品目錄表、出貨單、商品
      推銷教戰守則、壬○○使用之門號00000000 00 號於97年
      2 月24日之雙向通聯紀錄及基地台位置、亥○○使用之門
      號0000000000號於97年2 月25日之雙向通聯紀錄及基地台
      位置、子○○使用之門號0000000000號之雙向通聯紀錄及
      基地台位置、宇○○使用之門號0000000000號之雙向通聯
      紀錄及基地台位置、黃○○使用之門號0000000000號之雙
      向通聯紀錄及基地台位置、扣案音響型號照片、經濟部標
      準檢驗局97年10月28日經標六字第0970011415號函、經濟
      部標準檢驗局97年11月21日經標三字第09700132990 號函
      、勘驗筆錄及照片、通訊監察之譯文等證據，亦僅能證明
      被告乙○○、黃○○、地○○與1 名不詳姓名、年籍之年
      滿18歲女子曾分別與附表一所示之被告申○○、宇○○、
      玄○○、巳○○、甲○○、丙○○、子○○、壬○○、亥
      ○○等人另基於意圖為自己不法所有，詐欺取財之犯意聯
      絡，於附表一所示之時、地，以附表一所示之犯罪手法，
      詐騙如附表所示之被害人，使渠等均陷於錯誤，分別交付
      如附表一所示金錢之事實，但未能據以證明被告戌○○確
      實有參與如附表一所示犯罪事實，而屬如附表一所示詐欺
      取財行為人之共同正犯，且上開證據亦未能證明被告戌○○或被告乙○○、地○○、黃○○曾涉犯如附表二所示之
      詐欺取財犯行。
（三）綜上可知，實難認被告戌○○與同案被告乙○○、黃○○
      、地○○、申○○、宇○○、玄○○、巳○○、甲○○、
      丙○○、子○○、壬○○、亥○○間就如附表一所示之詐
      欺取財犯行，有何行為分擔及犯意聯絡。且亦未能認定被
      告戌○○或被告乙○○、地○○、黃○○曾涉犯如附表二
      所示之詐欺取財犯行。
五、綜上所述，本件公訴人所舉證據均尚不足以證明被告戌○○
    涉及如附表一、二所示之詐欺取財犯行，且未能證明被告乙○○、地○○、黃○○曾涉犯如附表二所示之詐欺取財犯行
    。此外，本院復查無其他積極證據足資證明被告戌○○或被
    告乙○○、地○○、黃○○有公訴人所指之上開犯行，即不
    能證明被告戌○○犯有附表一、二所示之犯罪；或被告乙○○、地○○、黃○○犯有附表二所示之犯罪，揆諸前揭法條
    規定及判例意旨說明，自應就此部分諭知上開被告無罪之判
    決。
肆、據上論斷，應依刑事訴訟法第299 條第1 項前段、第301 條
    第1 項，刑法第2 條第1 項但書、第28條、第339 條第1 項
    、第47條第1 項、第51條第5 款、第6 款、第41條第1 項前
    段、第41條第8 項、第74條第1 項第1 款、第38條第1 項第
    2 款，刑法施行法第1 條之1 ，判決如主文。
本案經檢察官楊婉鈺到庭執行職務
中    華    民    國    99    年    1    月    19    日
                  刑事第十七庭審判長法  官  劉煌基
                                    法  官  賴淑美
                                    法  官  葉力旗
上正本證明與原本無異。
如不服本判決，應於判決送達後10日內，向本院提出上訴狀。
                                    書記官  林碧華
中    華    民    國    99    年    1    月    19    日
本案論罪法條：
中華民國刑法第339條第1項
意圖為自己或第三人不法之所有，以詐術使人將本人或第三人之
物交付者，處5 年以下有期徒刑、拘役或科或併科1 千元以下罰
金。
附表一：
┌──┬───┬─────┬───────────┬─────┬───────┐
│編號│被害人│詐欺時間  │詐欺方式              │詐騙金額  │被告就此部分遭│
│    │      │          │                      │（新臺幣）│宣告之刑      │
├──┼───┼─────┼───────────┼─────┼───────┤
│ 1  │天○○│97年5月13 │由被告申○○、丙○○基│1萬元     │乙○○、地○○│
│    │      │日某時許  │於與被告乙○○、黃○○│          │、黃○○共同意│
│    │      │          │、地○○間意圖為自己不│          │圖為自己不法之│
│    │      │          │法所有，詐欺取財之犯意│          │所有，以詐術使│
│    │      │          │聯絡，在臺北市○○路2 │          │人將本人之物交│
│    │      │          │段與金山南路口，駕車攔│          │付，各處有期徒│
│    │      │          │下被害人天○○後，佯稱│          │刑伍月。如附錄│
│    │      │          │渠等為送貨工人，因多搬│          │所示之物均沒收│
│    │      │          │了幾組1 套市面上價值10│          │。            │
│    │      │          │幾萬元之高級音響，為避│          │              │
│    │      │          │免遭到處罰，便詢問被害│          ├───────┤
│    │      │          │人要不要以1 組1 萬元之│          │申○○、丙○○│
│    │      │          │低價購買，並拿出公司資│          │共同意圖為自己│
│    │      │          │料，且撕開紙箱讓被害人│          │不法之所有，以│
│    │      │          │查看部分之內容物，欲取│          │詐術使人將本人│
│    │      │          │信被害人，待被害人猶豫│          │之物交付，各處│
│    │      │          │時，被告2 人則訛稱被害│          │有期徒刑月，│
│    │      │          │人可以自己或由其幫被害│          │如易科罰金，均│
│    │      │          │人打電話求證該音響之價│          │以新臺幣壹仟元│
│    │      │          │值，但嗣後被告藉口接到│          │折算壹日。如附│
│    │      │          │客戶催貨的電話，所以被│          │錄所示之物均沒│
│    │      │          │害人即未打求證電話。被│          │收。          │
│    │      │          │害人最終仍陷於錯誤，以│          │              │
│    │      │          │1萬 元之價格購買1 組音│          │              │
│    │      │          │響，並交付1 萬人與被告│          │              │
│    │      │          │2人 。嗣後方發現該音響│          │              │
│    │      │          │線材不足、插電後無法反│          │              │
│    │      │          │應，即完全無法使用。  │          │              │
├──┼───┼─────┼───────────┼─────┼───────┤
│ 2  │戊○○│97年8月15 │由被告黃○○、玄○○基│1萬元     │乙○○、地○○│
│    │      │日某時許  │於與被告乙○○、地○○│          │、黃○○共同意│
│    │      │          │間意圖為自己不法所有，│          │圖為自己不法之│
│    │      │          │詐欺取財之犯意聯絡，在│          │所有，以詐術使│
│    │      │          │臺北市○○○路○ 段巷3 │          │人將本人之物交│
│    │      │          │弄10號，駕車攔下被害人│          │付，各處有期徒│
│    │      │          │戊○○後，佯稱因百貨公│          │刑伍月。如附錄│
│    │      │          │司沒有點收清楚，致渠等│          │所示之物均沒收│
│    │      │          │車內多載運了幾組1 套市│          │。            │
│    │      │          │面價值10幾萬元之高級音│          ├───────┤
│    │      │          │響，詢問被害人要不要以│          │玄○○共同意圖│
│    │      │          │1組3萬元之低價購買，並│          │為自己不法之所│
│    │      │          │出示載明音響價值美金約│          │有，以詐術使人│
│    │      │          │6, 000多元之報關單1 紙│          │將本人之物交付│
│    │      │          │，藉以取信被害人，惟被│          │，處拘役肆拾日│
│    │      │          │害人表示沒錢，被告2 人│          │，如易科罰金，│
│    │      │          │仍不讓被害人離開，一直│          │以新臺幣壹仟元│
│    │      │          │試圖說服被害人。被害人│          │折算壹日。緩刑│
│    │      │          │最終仍陷於錯誤，而交付│          │貳年。如附錄所│
│    │      │          │1 萬元與被告。嗣後被害│          │示之物均沒收。│
│    │      │          │人發現該音響完全無法使│          │              │
│    │      │          │用，始知受騙。        │          │              │
├──┼───┼─────┼───────────┼─────┼───────┤
│ 3  │辛○○│97年8月4日│由被告巳○○與1 名不詳│2萬元     │乙○○、地○○│
│    │      │14時30分許│姓名、年籍、年滿18歲之│          │、黃○○共同意│
│    │      │          │男子基於與被告乙○○、│          │圖為自己不法之│
│    │      │          │謝志宏輝間意圖為自己不│          │所有，以詐術使│
│    │      │          │法所有，詐欺取財之犯意│          │人將本人之物交│
│    │      │          │聯絡，在臺北市○○路與│          │付，各處有期徒│
│    │      │          │忠孝東路口，駕車攔下被│          │刑伍月。如附錄│
│    │      │          │害人辛○○後，佯稱渠等│          │所示之物均沒收│
│    │      │          │車內有老闆多給他們市值│          │。            │
│    │      │          │6萬 元之高級音響，詢問│          ├───────┤
│    │      │          │被害人要不要低價購買，│          │巳○○共同意圖│
│    │      │          │並出示出貨單及拆開紙箱│          │為自己不法之所│
│    │      │          │露出音箱，藉以取信被害│          │有，以詐術使人│
│    │      │          │人，又表示音響內已內建│          │將本人之物交付│
│    │      │          │歌曲、附有保證書，並拿│          │，累犯，處有期│
│    │      │          │操作說明書給被害人看，│          │徒刑肆月，如易│
│    │      │          │致被害人陷於錯誤，願意│          │科罰金，以新臺│
│    │      │          │以2 萬元之價格購買2 組│          │幣壹仟元算壹日│
│    │      │          │音響，且交付2 萬元之現│          │。如附錄所示之│
│    │      │          │金。嗣經被害人試聽音響│          │物均沒收。    │
│    │      │          │，發覺雖可聽但音質很差│          │              │
│    │      │          │，無內建任何歌曲，亦未│          │              │
│    │      │          │附有保證書，始知受騙。│          │              │
├──┼───┼─────┼───────────┼─────┼───────┤
│ 4  │午○○│97年8月中 │由被告宇○○、子○○基│2萬4,000元│乙○○、地○○│
│    │      │旬某日    │於與被告乙○○、黃○○│          │、黃○○共同意│
│    │      │          │、地○○間意圖為自己不│          │圖為自己不法之│
│    │      │          │法所有，詐欺取財之犯意│          │所有，以詐術使│
│    │      │          │聯絡，在臺北縣新店市中│          │人將本人之物交│
│    │      │          │興路3 段寶中路口，駕車│          │付，各處有期徒│
│    │      │          │攔下被害人午○○後，佯│          │刑伍月。如附錄│
│    │      │          │稱因送貨點錯數量，致渠│          │所示之物均沒收│
│    │      │          │等車內多載運了2 組1 套│          │。            │
│    │      │          │市價值7 萬多元之高級音│          ├───────┤
│    │      │          │響，因想私下轉賣賺外快│          │宇○○、子○○│
│    │      │          │，詢問被害人要不要低價│          │共同意圖為自己│
│    │      │          │購買，並出示報關單藉以│          │不法之所有，以│
│    │      │          │取信被害人，嗣被害人陷│          │詐術使人將本人│
│    │      │          │於錯誤，而願意以2 萬元│          │之物交付，各處│
│    │      │          │之價格購買2 組音響，但│          │拘役伍拾日，如│
│    │      │          │被害人不查，交付2 萬4 │          │易科罰金，均以│
│    │      │          │千元與被告。而被害人嗣│          │新臺幣壹仟元折│
│    │      │          │後發現所購買之音響喇叭│          │算壹日。均緩刑│
│    │      │          │雖有聲音，但音質很差，│          │貳年。如附錄所│
│    │      │          │喇叭是舊的，亦未附有音│          │示之物均沒收。│
│    │      │          │響線組，始知受騙。    │          │              │
├──┼───┼─────┼───────────┼─────┼───────┤
│ 5  │未○○│96年9月下 │由被告丙○○與1 名不詳│5萬5,000元│乙○○、地○○│
│    │      │旬某日13時│姓名、年籍、年滿18歲之│          │、黃○○共同意│
│    │      │許        │男子，基於與被告乙○○│          │圖為自己不法之│
│    │      │          │、黃○○、地○○間意圖│          │所有，以詐術使│
│    │      │          │為自己不法所有，詐欺取│          │人將本人之物交│
│    │      │          │財之犯意聯絡，在臺北縣│          │付，各處有期徒│
│    │      │          │新店市○○路○ 段與民權│          │刑陸月。如附錄│
│    │      │          │路交叉路口附近，駕車攔│          │所示之物均沒收│
│    │      │          │下被害人未○○後，佯稱│          │。            │
│    │      │          │因外勞送貨點錯數量，致│          ├───────┤
│    │      │          │渠等車內多載運了2 組1 │          │丙○○共同意圖│
│    │      │          │套市價值10萬元之高級音│          │為自己不法之所│
│    │      │          │響，因想私下轉賣賺外快│          │有，以詐術使人│
│    │      │          │，詢問被害人要不要以1 │          │將本人之物交付│
│    │      │          │組6 萬元之低價購買，且│          │，處有期徒刑│
│    │      │          │買1 送1 ，並出示報關單│          │月，如易科罰金│
│    │      │          │及保證書，藉以取信被害│          │，以新臺幣壹仟│
│    │      │          │人，被害人最終陷於錯誤│          │元算壹日。如附│
│    │      │          │，以5 萬元之價格購買2 │          │錄所示之物均沒│
│    │      │          │組音響，並已如數給付。│          │收。          │
│    │      │          │嗣被害人發現音響雖有線│          │              │
│    │      │          │組可組裝，但音效很差，│          │              │
│    │      │          │其上網查詢同型號之音響│          │              │
│    │      │          │，發現其所購買者是劣質│          │              │
│    │      │          │音響，價值甚低，始知受│          │              │
│    │      │          │騙。                  │          │              │
├──┼───┼─────┼───────────┼─────┼───────┤
│ 6  │丁○○│96年11月10│由被告丙○○與另1 名不│6萬元     │乙○○、地○○│
│    │      │日下午16時│詳姓名、年籍、年滿18歲│          │、黃○○共同意│
│    │      │許        │之男子，基於與被告王凱│          │圖為自己不法之│
│    │      │          │平、黃○○、地○○及1 │          │所有，以詐術使│
│    │      │          │名不詳姓名、年籍、年滿│          │人將本人之物交│
│    │      │          │18 歲 之女子間意圖為自│          │付，各處有期徒│
│    │      │          │己不法所有，詐欺取財之│          │刑陸月。如附錄│
│    │      │          │犯意聯絡在臺北市民生東│          │所示之物均沒收│
│    │      │          │路4 段80巷3 弄口，駕車│          │。            │
│    │      │          │攔下被害人丁○○後，佯│          ├───────┤
│    │      │          │稱渠等為音響展送貨的廠│          │丙○○共同意圖│
│    │      │          │商，因公司倉庫多出好幾│          │為自己不法之所│
│    │      │          │套音響，因想私下轉賣賺│          │有，以詐術使人│
│    │      │          │外快，詢問被害人要不要│          │將本人之物交付│
│    │      │          │低價購買，並出示出貨單│          │，處有期徒刑│
│    │      │          │及撥打電話讓被害人向1 │          │月，如易科罰金│
│    │      │          │名不詳姓名之年滿18歲之│          │，以新臺幣壹仟│
│    │      │          │女人詢問音響1 組之價格│          │元算壹日。如附│
│    │      │          │，該人稱該音響1 套售價│          │錄所示之物均沒│
│    │      │          │為9 萬多元，以此等手法│          │收。          │
│    │      │          │取信被害人，被害人最後│          │              │
│    │      │          │陷於錯誤以6 萬元之價格│          │              │
│    │      │          │購買2 組音響，並如數付│          │              │
│    │      │          │款，被告則給予1 張商品│          │              │
│    │      │          │保固卡，表示可以電詢保│          │              │
│    │      │          │固資料。嗣被害人上網欲│          │              │
│    │      │          │查詢該音響價值，發現根│          │              │
│    │      │          │本沒有該音響之品牌，始│          │              │
│    │      │          │知受騙。              │          │              │
├──┼───┼─────┼───────────┼─────┼───────┤
│ 7  │酉○○│97年5月底 │由被告宇○○與另1 名不│1萬3,000元│乙○○、地○○│
│    │      │某日      │詳姓名、年籍、年滿18歲│          │、黃○○共同意│
│    │      │          │之男子基於與被告乙○○│          │圖為自己不法之│
│    │      │          │、黃○○、地○○間意圖│          │所有，以詐術使│
│    │      │          │為自己不法所有，詐欺取│          │人將本人之物交│
│    │      │          │財之犯意聯絡，在臺北市│          │付，各處有期徒│
│    │      │          │松山機場前之加油站，駕│          │刑伍月。如附錄│
│    │      │          │車攔下被害人酉○○後，│          │所示之物均沒收│
│    │      │          │佯稱有多出來之音響，1 │          │。            │
│    │      │          │套市價約10萬元左右，因│          ├───────┤
│    │      │          │想私下轉賣賺外快，詢問│          │宇○○共同意圖│
│    │      │          │被害人要不要低價購買，│          │為自己不法之所│
│    │      │          │對方一直鼓吹很便宜，並│          │有，以詐術使人│
│    │      │          │出示報關單並表明音響內│          │將本人之物交付│
│    │      │          │附有保證書，但須待翌日│          │，處拘役肆拾日│
│    │      │          │再填寫保證書，藉此等手│          │，如易科罰金，│
│    │      │          │法取信被害人，被害人最│          │以新臺幣壹仟元│
│    │      │          │終陷於錯誤，而以1 萬3 │          │算壹日。緩刑貳│
│    │      │          │千元之價格購買1 組音響│          │年。如附錄所示│
│    │      │          │，並已如數給付。嗣被害│          │之物均沒收。  │
│    │      │          │人將音響拆箱後，發覺未│          │              │
│    │      │          │附線材、遙控器及保證書│          │              │
│    │      │          │，直到相關詐騙新聞報導│          │              │
│    │      │          │出現後，始知受騙。    │          │              │
├──┼───┼─────┼───────────┼─────┼───────┤
│ 8  │卯○○│96年9月3日│由被告黃○○與另1 名不│2萬元     │乙○○、地○○│
│    │      │下午14時許│詳姓名、年籍、年滿18歲│          │、黃○○共同意│
│    │      │          │之男子，基於與被告王凱│          │圖為自己不法之│
│    │      │          │平、黃○○、地○○及1 │          │所有，以詐術使│
│    │      │          │名不詳姓名、年籍、年滿│          │人將本人之物交│
│    │      │          │18歲之女子間意圖為自己│          │付，各處有期徒│
│    │      │          │不法所有，詐欺取財之犯│          │刑伍月。如附錄│
│    │      │          │意聯絡，在臺北縣新店市│          │所示之物均沒收│
│    │      │          │中興路3 段與寶中路口，│          │。            │
│    │      │          │駕車攔下被害人卯○○後│          │              │
│    │      │          │，佯稱渠等是從桃園送貨│          │              │
│    │      │          │到臺北，因在倉庫點錯數│          │              │
│    │      │          │量，致渠等車內多載運了│          │              │
│    │      │          │幾組1 套市價值10萬元之│          │              │
│    │      │          │高級音響，且該音響曾在│          │              │
│    │      │          │音響展參展，因想私下轉│          │              │
│    │      │          │賣賺外快，詢問被害人要│          │              │
│    │      │          │不要低價購買，並出示送│          │              │
│    │      │          │貨單，證明是正廠出產，│          │              │
│    │      │          │又因被害人仍有質疑，被│          │              │
│    │      │          │告遂撥打電話讓被害人向│          │              │
│    │      │          │1名 不詳姓名自稱音響經│          │              │
│    │      │          │銷商之年滿18歲女子詢問│          │              │
│    │      │          │音響1 組之售價，該女子│          │              │
│    │      │          │佯稱：約為10幾萬元，藉│          │              │
│    │      │          │此手段取信被害人。被害│          │              │
│    │      │          │人因而限於錯誤，最後以│          │              │
│    │      │          │2萬 元之價格購買2 組音│          │              │
│    │      │          │響，並已如數給付。嗣被│          │              │
│    │      │          │害人經同事告知，且拆開│          │              │
│    │      │          │包裝紙箱後，發現與正廠│          │              │
│    │      │          │之包裝有異，始知受騙。│          │              │
├──┼───┼─────┼───────────┼─────┼───────┤
│ 9  │Ｃ○○│97年8月21 │由被告申○○與1 名不詳│3萬元     │乙○○、地○○│
│    │      │日下午17時│姓名、年籍、年滿18歲之│          │、黃○○共同意│
│    │      │許        │男子，基於與被告乙○○│          │圖為自己不法之│
│    │      │          │、黃○○、地○○間意圖│          │所有，以詐術使│
│    │      │          │為自己不法所有，詐欺取│          │人將本人之物交│
│    │      │          │財之犯意聯絡在桃園縣龜│          │付，各處有期徒│
│    │      │          │山鄉○○○路與復興一路│          │刑伍月。如附錄│
│    │      │          │口，駕車攔下被害人魏銘│          │所示之物均沒收│
│    │      │          │孝後，佯稱因公司出貨多│          │。            │
│    │      │          │出了，致渠等車內多載運│          ├───────┤
│    │      │          │了幾組1 套市面價值8 萬│          │申○○共同意圖│
│    │      │          │元之進口高級音響，因想│          │為自己不法之所│
│    │      │          │私下轉賣賺外快，詢問被│          │有，以詐術使人│
│    │      │          │害人要不要低價購買，並│          │將本人之物交付│
│    │      │          │訛稱之前有位男子要開4 │          │，處有期徒刑│
│    │      │          │、5 萬元支票購買音響，│          │月，如易科罰金│
│    │      │          │但因被告只收現金，所以│          │，以新臺幣壹仟│
│    │      │          │拒絕出售，又出示出貨單│          │元算壹日。如附│
│    │      │          │，表明音響是進口的很高│          │錄所示之物均沒│
│    │      │          │級，藉以取信被害人，嗣│          │收。          │
│    │      │          │被害人陷於錯誤，最終以│          │              │
│    │      │          │現金3 萬元之價格購買2 │          │              │
│    │      │          │組音響，並已給付完畢。│          │              │
│    │      │          │然被害人上網查詢該音響│          │              │
│    │      │          │之價值後，發現根本沒有│          │              │
│    │      │          │該音響之相關資料，始知│          │              │
│    │      │          │受騙。                │          │              │
├──┼───┼─────┼───────────┼─────┼───────┤
│10  │丑○○│97年6月21 │由被告宇○○與1 名不明│2萬4,000元│乙○○、地○○│
│    │      │日下午16時│年籍、姓名、年滿18歲之│          │、黃○○共同意│
│    │      │許        │男子，基於與被告乙○○│          │圖為自己不法之│
│    │      │          │、黃○○、地○○間意圖│          │所有，以詐術使│
│    │      │          │為自己不法所有，詐欺取│          │人將本人之物交│
│    │      │          │財之犯意聯絡在臺北市中│          │付，各處有期徒│
│    │      │          │華路2 段與和平西路口，│          │刑伍月。如附錄│
│    │      │          │駕車攔下被害人丑○○後│          │所示之物均沒收│
│    │      │          │，佯稱要送音響到桃園，│          │。            │
│    │      │          │因其車內多載運了幾組1 │          ├───────┤
│    │      │          │套市價6 到8 萬元之高級│          │宇○○共同意圖│
│    │      │          │音響，因想私下變賣求現│          │為自己不法之所│
│    │      │          │，詢問被害人要不要低價│          │有，以詐術使人│
│    │      │          │購買，並出示送貨單，說│          │將本人之物交付│
│    │      │          │明音響進口之來源及留下│          │，處拘役肆拾日│
│    │      │          │一組電話號碼，告知如果│          │，如易科罰金，│
│    │      │          │產品有問題，可打電話反│          │以新臺幣壹仟元│
│    │      │          │應，藉此手段取信被害人│          │算壹日。緩刑貳│
│    │      │          │，並以佯稱接獲催促之電│          │年。如附錄所示│
│    │      │          │話，壓縮被害人思考之時│          │之物均沒收。  │
│    │      │          │間。被害人最後陷於錯誤│          │              │
│    │      │          │，而以2 萬4 千元之價格│          │              │
│    │      │          │購買2 組音響，並如數給│          │              │
│    │      │          │付。嗣被害人拆開音響紙│          │              │
│    │      │          │箱，隨即發現音響插電後│          │              │
│    │      │          │沒有反應，線材也不對，│          │              │
│    │      │          │撥打被告給的電話號碼，│          │              │
│    │      │          │但都沒人接聽，經上網查│          │              │
│    │      │          │詢，發現根本沒有該音響│          │              │
│    │      │          │之資訊，始知受騙。    │          │              │
├──┼───┼─────┼───────────┼─────┼───────┤
│11  │庚○○│97年8月1日│由被告巳○○與另1 名不│1萬5,000元│乙○○、地○○│
│    │      │晚間20時30│詳姓名、年籍、年滿18歲│          │、黃○○共同意│
│    │      │分許      │之男子，基於與被告王凱│          │圖為自己不法之│
│    │      │          │平、黃○○、地○○間意│          │所有，以詐術使│
│    │      │          │圖為自己不法所有，詐欺│          │人將本人之物交│
│    │      │          │取財之犯意聯絡在桃園縣│          │付，各處有期徒│
│    │      │          │平鎮市○○路○ 段261 號│          │刑伍月。如附錄│
│    │      │          │特力屋地下室停車場，攔│          │所示之物均沒收│
│    │      │          │下被害人庚○○後，佯稱│          │。            │
│    │      │          │渠等車內多載運了1 組1 │          ├───────┤
│    │      │          │套市價值7 、8 萬元之高│          │巳○○共同意圖│
│    │      │          │級音響，因老闆對他們不│          │為自己不法之所│
│    │      │          │好，想私下轉賣賺外快，│          │有，以詐術使人│
│    │      │          │欲以低價出售，曾出示出│          │將本人之物交付│
│    │      │          │貨單並表明音響內附有保│          │，累犯，處有期│
│    │      │          │證書，要被害人過一段時│          │徒刑肆月，如易│
│    │      │          │間把保證書寄回公司就有│          │科罰金，以新臺│
│    │      │          │保固，並訛稱該音響曾在│          │幣壹仟元算壹日│
│    │      │          │世貿音響展展出，藉以取│          │。如附錄所示之│
│    │      │          │信被害人，惟被害人最終│          │物均沒收。    │
│    │      │          │陷於錯誤，而購買1 組音│          │              │
│    │      │          │響，並交付1 萬5 千元與│          │              │
│    │      │          │上開被告。嗣被害人將音│          │              │
│    │      │          │響拆箱後，發覺品質低劣│          │              │
│    │      │          │，有1 個喇叭無法使用，│          │              │
│    │      │          │且未附保證書及維修電話│          │              │
│    │      │          │，始知受騙。          │          │              │
├──┼───┼─────┼───────────┼─────┼───────┤
│12  │寅○○│97年2月25 │由被告丙○○、壬○○基│8萬元     │乙○○、地○○│
│    │      │日下午13時│於與被告乙○○、黃○○│          │、黃○○共同意│
│    │      │許        │、地○○及1 名不詳姓名│          │圖為自己不法之│
│    │      │          │、年籍之年滿18歲女子間│          │所有，以詐術使│
│    │      │          │意圖為自己不法所有，詐│          │人將本人之物交│
│    │      │          │欺取財之犯意聯絡在臺北│          │付，各處有期徒│
│    │      │          │市○○路與美崙街口，駕│          │刑柒月。如附錄│
│    │      │          │車攔下被害人寅○○後，│          │所示之物均沒收│
│    │      │          │佯稱渠等為送音響的工人│          │。            │
│    │      │          │，因搬貨外勞點錯數量，│          ├───────┤
│    │      │          │致渠等車內多載運了幾組│          │丙○○、壬○○│
│    │      │          │1套 市價達16萬元之高級│          │共同意圖為自己│
│    │      │          │音響，因想私下轉賣賺外│          │不法之所有，以│
│    │      │          │快，詢問被害人要不要低│          │詐術使人將本人│
│    │      │          │價購買，並出示送貨單及│          │之物交付，各處│
│    │      │          │撥打電話讓被害人向1 名│          │有期徒刑月，│
│    │      │          │姓名、年籍不詳、自稱係│          │如易科罰金，均│
│    │      │          │渠等公司會計之年滿18歲│          │以新臺幣壹仟元│
│    │      │          │之女子，詢問音響1 組之│          │折算壹日。如附│
│    │      │          │售價，該人對被害人佯稱│          │錄所示之物均沒│
│    │      │          │1組 音響之售價為12萬元│          │收。          │
│    │      │          │，以上開手段取信被害人│          │              │
│    │      │          │。致被害人陷於錯誤，最│          │              │
│    │      │          │後以8 萬元之價格購買2 │          │              │
│    │      │          │組音響，被告則給予1 張│          │              │
│    │      │          │書寫之保固密碼紙條，要│          │              │
│    │      │          │被害人於1 個月後上網登│          │              │
│    │      │          │記。嗣被害人上網登入網│          │              │
│    │      │          │址，發現無法登入，始知│          │              │
│    │      │          │受騙。                │          │              │
├──┼───┼─────┼───────────┼─────┼───────┤
│13  │己○○│96年6月26 │由被告甲○○、亥○○基│刷卡4萬5,0│乙○○、地○○│
│    │      │日下午13時│於與被告乙○○、黃○○│00元之項鍊│、黃○○共同意│
│    │      │30分許    │、地○○、1 名不詳姓名│          │圖為自己不法之│
│    │      │          │、年籍、年滿18歲之女子│          │所有，以詐術使│
│    │      │          │間意圖為自己不法所有，│          │人將本人之物交│
│    │      │          │詐欺取財之犯意聯絡，在│          │付，各處有期徒│
│    │      │          │臺北市○○○路○ 段與撫│          │刑陸月。如附錄│
│    │      │          │遠街口，駕車攔下被害人│          │所示之物均沒收│
│    │      │          │己○○後，聲稱渠等車內│          │。            │
│    │      │          │多載運了2 組1 套市面價│          ├───────┤
│    │      │          │值10幾萬元之高級音響，│          │甲○○、亥○○│
│    │      │          │因想將音響私下轉賣，訛│          │共同意圖為自己│
│    │      │          │稱該音響在世貿的音響展│          │不法之所有，以│
│    │      │          │有展出，是進口大廠牌，│          │詐術使人將本人│
│    │      │          │詢問被害人要不要低價購│          │之物交付，各處│
│    │      │          │買，當時被告有打電話佯│          │拘役伍拾日，如│
│    │      │          │稱向廠商詢價，電話中1 │          │易科罰金，均以│
│    │      │          │名自稱廠商的年滿18歲女│          │新臺幣壹仟元折│
│    │      │          │子向被害人報價1 套音響│          │算壹日。如附錄│
│    │      │          │8萬 多元，且被害人誤認│          │所示之物均沒收│
│    │      │          │被告販賣的音響廠牌SHEU│          │。            │
│    │      │          │RE，為被害人認識的知名│          │              │
│    │      │          │廠牌SHURE ，並被告說可│          │              │
│    │      │          │以刷卡買黃金來換音響，│          │              │
│    │      │          │被害人遂陷於錯誤，而同│          │              │
│    │      │          │意刷卡4 萬5 千元購買1 │          │              │
│    │      │          │條金項鍊跟被告交換2 套│          │              │
│    │      │          │音響，但被害人交付金項│          │              │
│    │      │          │鍊予被告後，被告只將1 │          │              │
│    │      │          │套音響搬到被害人車上便│          │              │
│    │      │          │開車離去。嗣被害人將音│          │              │
│    │      │          │響拆箱，發現並無說明書│          │              │
│    │      │          │、保固卡、音響公司、經│          │              │
│    │      │          │銷商及維修站的電話，始│          │              │
│    │      │          │發覺受騙。            │          │              │
├──┼───┼─────┼───────────┼─────┼───────┤
│14  │辰○○│97年8月23 │由被告申○○、巳○○基│2萬3,000元│乙○○、地○○│
│    │      │日下午14時│於與被告乙○○、黃○○│          │、黃○○共同意│
│    │      │許        │、地○○及1 名不詳姓名│          │圖為自己不法之│
│    │      │          │、年籍、年滿18歲之女子│          │所有，以詐術使│
│    │      │          │間意圖為自己不法所有，│          │人將本人之物交│
│    │      │          │詐欺取財之犯意聯絡在臺│          │付，各處有期徒│
│    │      │          │北縣板橋市○○路○ 段某│          │刑伍月。如附錄│
│    │      │          │處，駕車攔下被害人陳泰│          │所示之物均沒收│
│    │      │          │岩後，佯稱是從工廠多拿│          │。            │
│    │      │          │音響出來，致渠等車內多│          ├───────┤
│    │      │          │載運了1 套市價8 萬多元│          │巳○○共同意圖│
│    │      │          │之音響，在金石堂書局也│          │為自己不法之所│
│    │      │          │有販售，因不想被公司查│          │有，以詐術使人│
│    │      │          │到，詢問被害人要不要以│          │將本人之物交付│
│    │      │          │1套5萬元之低價購買，並│          │，累犯，處有期│
│    │      │          │出示1 張有音響型號的出│          │徒刑肆月，如易│
│    │      │          │貨單，及撥打電話讓被害│          │科罰金，以新臺│
│    │      │          │人向1 名不詳姓名自稱係│          │幣壹仟元折算壹│
│    │      │          │音響公司人員之年滿18歲│          │日。如附錄所示│
│    │      │          │之人詢問音響1 組之售價│          │之物均沒收。  │
│    │      │          │，該人告知音響1 組之售│          ├───────┤
│    │      │          │價為8 萬元，以此等手法│          │申○○共同意圖│
│    │      │          │取信被害人，待被害人欲│          │為自己不法之所│
│    │      │          │繼續追問音響之細節，被│          │有，以詐術使人│
│    │      │          │告則將電話取回，並一直│          │將本人之物交付│
│    │      │          │向被害人推銷，被害人因│          │，處有期徒刑│
│    │      │          │而陷於錯誤，最終以2 萬│          │月，如易科罰金│
│    │      │          │3千 元之價格購買1 組音│          │，以新臺幣壹仟│
│    │      │          │響，並已如數給付。嗣被│          │元折算壹日。如│
│    │      │          │害人將音響拆箱後，發現│          │附錄所示之物均│
│    │      │          │被告所說的音響型號與箱│          │沒收。        │
│    │      │          │子內裝的音響型號完全不│          │              │
│    │      │          │同，且該音響完全無法使│          │              │
│    │      │          │用，始知受騙。        │          │              │
├──┼───┼─────┼───────────┼─────┼───────┤
│15  │Ａ○○│96年7月31 │由被告壬○○、亥○○基│4萬元     │乙○○、地○○│
│    │      │日上午9時 │於與被告乙○○、黃○○│          │、黃○○共同意│
│    │      │許        │、地○○間意圖為自己不│          │圖為自己不法之│
│    │      │          │法所有，詐欺取財之犯意│          │所有，以詐術使│
│    │      │          │聯絡，在被臺北市○○路│          │人將本人之物交│
│    │      │          │行天宮，駕車攔下被害人│          │付，各處有期徒│
│    │      │          │Ａ○○後，佯稱因出貨時│          │刑陸月。如附錄│
│    │      │          │有多出來的貨，致渠等車│          │所示之物均沒收│
│    │      │          │內多載運了幾組1 套市面│          │。            │
│    │      │          │價值8 萬多元，因多出來│          ├───────┤
│    │      │          │的或無法退回，便想私下│          │壬○○共同意圖│
│    │      │          │轉賣，詢問被害人要不要│          │為自己不法之所│
│    │      │          │低價購買，並訛稱該音響│          │有，以詐術使人│
│    │      │          │曾在音響展參展，有出示│          │將本人之物交付│
│    │      │          │1張 出貨單，及撥打電話│          │，處有期徒刑貳│
│    │      │          │讓被害人向1 名不詳姓名│          │月，如易科罰金│
│    │      │          │、年籍、自稱音響公司人│          │，以新臺幣壹仟│
│    │      │          │員之女子，詢問售價，該│          │元折算壹日。如│
│    │      │          │女子則向被害人佯稱音響│          │附錄所示之物均│
│    │      │          │1組 售價為8 萬元，以上│          │沒收。        │
│    │      │          │開手法取信被害人，被告│          ├───────┤
│    │      │          │並阻止被害人打電話向家│          │亥○○共同意圖│
│    │      │          │人查詢諮詢，又一直遊說│          │為自己不法之所│
│    │      │          │被害人購買。被害人最終│          │有，以詐術使人│
│    │      │          │陷於錯誤，絡絡而以4 萬│          │將本人之物交付│
│    │      │          │元之價格購套音響，並已│          │，處拘役伍拾日│
│    │      │          │給付完畢。嗣被害人將音│          │，如易科罰金，│
│    │      │          │響拆箱後，發現音響雖然│          │以新臺幣壹仟元│
│    │      │          │經其自行購買線材組裝後│          │折算壹日。如附│
│    │      │          │，可以聽，但品質低劣，│          │錄所示之物均沒│
│    │      │          │且被害人去音響店查詢類│          │收。          │
│    │      │          │似音響之售價，發現購買│          │              │
│    │      │          │價格偏高，始知受騙。  │          │              │
└──┴───┴─────┴───────────┴─────┴───────┘
附表二
┌──┬───┬─────┬──────────┬─────┬─────┐
│編號│被害人│詐欺時間  │詐欺方式            │詐騙金額  │詐欺被告  │
│    │      │          │                    │（新台幣）│          │
├──┼───┼─────┼──────────┼─────┼─────┤
│ 1  │癸○○│97年7月11 │由2 名不詳姓名、年籍│4萬元     │指認不確定│
│    │      │日中午12時│之年滿18歲男子基於與│          │          │
│    │      │許        │被告乙○○、黃○○、│          │          │
│    │      │          │地○○間意圖為自己不│          │          │
│    │      │          │法所有，詐欺取財之犯│          │          │
│    │      │          │意聯絡，在臺北市南港│          │          │
│    │      │          │路2 段某處，駕車攔下│          │          │
│    │      │          │被害人後，佯稱渠等車│          │          │
│    │      │          │內有2 組1 套市面價值│          │          │
│    │      │          │6萬 元之展場展示品音│          │          │
│    │      │          │響，詢問被害人要不要│          │          │
│    │      │          │低價購買，並出示英文│          │          │
│    │      │          │字樣之出貨單藉以取信│          │          │
│    │      │          │被害人，被害人表示沒│          │          │
│    │      │          │欺錢，欲離開現場，該│          │          │
│    │      │          │人除了繼續試圖說服被│          │          │
│    │      │          │害人外，並阻擋被害人│          │          │
│    │      │          │打電話向朋友詢問同廠│          │          │
│    │      │          │取牌之音響品質，嗣該│          │          │
│    │      │          │人將被害人騎乘之機車│          │          │
│    │      │          │搬上被告所駕駛之廂型│          │          │
│    │      │          │車，並表示要載被害人│          │          │
│    │      │          │回家，又不斷地對被害│          │          │
│    │      │          │人訴苦，待被害人同意│          │          │
│    │      │          │購買音響，該2 人則將│          │          │
│    │      │          │2組 音響載運至被害人│          │          │
│    │      │          │宿舍，並隨手抄寫1 組│          │          │
│    │      │          │號碼，要被害人上網填│          │          │
│    │      │          │載保固資料。而被害人│          │          │
│    │      │          │最終以4 萬元之價格購│          │          │
│    │      │          │買2 組完全無法使用之│          │          │
│    │      │          │財之音響。          │          │          │
├──┼───┼─────┼──────────┼─────┼─────┤
│ 2  │宙  ○│97年8月28 │由2 名不詳之年滿18歲│2萬元     │指認不確定│
│    │      │日某時許  │男子基於與被告乙○○│          │          │
│    │      │          │、黃○○、地○○間意│          │          │
│    │      │          │圖為自己不法所有，詐│          │          │
│    │      │          │欺取財之犯意聯絡，在│          │          │
│    │      │          │臺北市○○○路與承德│          │          │
│    │      │          │路口，駕車攔下被害人│          │          │
│    │      │          │宙○後，佯稱因送貨點│          │          │
│    │      │          │錯數量，渠等車內多載│          │          │
│    │      │          │運了2 組1 套市價值7 │          │          │
│    │      │          │、8 萬元之高級音響，│          │          │
│    │      │          │因老闆惡質欺壓他們，│          │          │
│    │      │          │所以想要將音響轉賣換│          │          │
│    │      │          │現金，詢問被害人要不│          │          │
│    │      │          │要低價購買，並出示送│          │          │
│    │      │          │貨單及員工證件，訛稱│          │          │
│    │      │          │在世貿的音響展有參展│          │          │
│    │      │          │，藉以取信被害人，當│          │          │
│    │      │          │被害人打電話給朋友欲│          │          │
│    │      │          │查證，電話尚未接通時│          │          │
│    │      │          │，該2 人就先撥打電話│          │          │
│    │      │          │讓被害人向音響公司之│          │          │
│    │      │          │客服中心人員通話，查│          │          │
│    │      │          │詢該音響價值8 萬元，│          │          │
│    │      │          │惟被害人仍不願意購買│          │          │
│    │      │          │，並欲離開，2 人則鼓│          │          │
│    │      │          │吹被害人購買轉賣賺差│          │          │
│    │      │          │價，嗣並改請被害人幫│          │          │
│    │      │          │忙有看顧音響，暫時等│          │          │
│    │      │          │候人，但要求被害人拿│          │          │
│    │      │          │出2 萬元供作抵押，被│          │          │
│    │      │          │害人因而陷於錯誤，遂│          │          │
│    │      │          │同，意幫忙保管，並交│          │          │
│    │      │          │付萬元，且幫忙將喇叭│          │          │
│    │      │          │及擴大機等搬下車，待│          │          │
│    │      │          │其搬到人行道時，即發│          │          │
│    │      │          │現該2 人已開車離去。│          │          │
│    │      │          │嗣被害人將上開音響拆│          │          │
│    │      │          │箱後，發覺音響未附線│          │          │
│    │      │          │材而無法使用，始知受│          │          │
│    │      │          │騙。                │          │          │
├──┼───┼─────┼──────────┼─────┼─────┤
│ 3  │Ｂ○○│97年7月2日│由2 名不詳之年滿18歲│項鍊及戒指│指認不確定│
│    │      │上午11時許│男子，基於與被告王凱│（市價值4 │          │
│    │      │          │平、黃○○、地○○間│萬元）    │          │
│    │      │          │意圖為自己不法所有，│          │          │
│    │      │          │詐欺取財之犯意聯絡，│          │          │
│    │      │          │在桃園縣楊梅鎮中山南│          │          │
│    │      │          │路52 2巷口駕車攔下被│          │          │
│    │      │          │害人Ｂ○○後，佯稱因│          │          │
│    │      │          │送貨點錯數量，渠等車│          │          │
│    │      │          │內多載運了2 組1 套市│          │          │
│    │      │          │價值8 萬多元之高級音│          │          │
│    │      │          │響，因老闆對員工不好│          │          │
│    │      │          │，所以想要將音響私下│          │          │
│    │      │          │轉賣與被害人，並訛稱│          │          │
│    │      │          │該音響在世貿的音響展│          │          │
│    │      │          │有展出，詢問被害人要│          │          │
│    │      │          │不要以1 組4 萬元之低│          │          │
│    │      │          │價購買，惟被害人不願│          │          │
│    │      │          │意聯購買，並欲離開，│          │          │
│    │      │          │該人遂將1 組音響搬到│          │          │
│    │      │          │路旁，改口請被害人幫│          │          │
│    │      │          │忙看顧音響，待送完貨│          │          │
│    │      │          │後回來再將音響載走，│          │          │
│    │      │          │但要求被害人拿出身上│          │          │
│    │      │          │值錢物品供作抵押。被│          │          │
│    │      │          │害人因音響已被搬到路│          │          │
│    │      │          │邊，而陷於錯誤，遂同│          │          │
│    │      │          │意幫忙保管，並將身上│          │          │
│    │      │          │之絡絡金項鍊1 條及金│          │          │
│    │      │          │戒枚（總價值約3 、4 │          │          │
│    │      │          │萬元）交給該2 人，嗣│          │          │
│    │      │          │被害人久候2 人未回，│          │          │
│    │      │          │始知受騙。嗣將上開音│          │          │
│    │      │          │響拆封後，發現沒有線│          │          │
│    │      │          │材，且上網查詢，發現│          │          │
│    │      │          │該音響僅值幾千元，始│          │          │
│    │      │          │知受騙。            │          │          │
└──┴───┴─────┴──────────┴─────┴─────┘
附錄：
1.公告事項紙2張。
2.商品檢驗合格貼紙1批。
3.型號：BS-628之音響6箱。
4.型號：M-55之音響3箱。
5.型號：BS-868之音響3箱。
6.型號：AVR-3808之音響25箱。
7.型號：CS-818之音響25箱。
8.型號：UL-603之音響2箱。
9.型號：CS-603之音響1箱。
10.型號：CS-658之音響1箱。
11.型號：TT-658之音響2箱。
12.型號：IUS-520之音響6箱。
13.商品推銷守則20張。
14.型號：VDE-818之音響48箱。
15.型號：PT-898之音響64箱。
16.型號：FT-3000之音響114箱。
17.型號：PS-868之音響52箱。
18.型號：CS-898之音響32箱。
19.型號：PAX-1000之音響85箱。
20.型號：JS-868之音響4箱。
21.型號：R-33之音響2箱。
22.型號：CF-500之音響2箱。
23.中置喇叭1個、環繞喇叭（1箱、貨號：CS-818）7箱。
24.直立喇叭（貨號：VDE-818）11箱。

司法院資訊處製作；財團法人民間司法改革基金會備份。
